臺灣桃園地方法院刑事判決　　　　　　　 96年度易字第817號
公　訴　人　臺灣桃園地方法院檢察署檢察官
被　　　告　Ｔ○○
　　　　　　　　　　　號5樓
上列被告因贓物案件，經檢察官提起公訴（95年度偵字第15679
、16879 、18356 、21539 、23492 號），被告於本院審理時，
就被訴事實為有罪之陳述，經本院告知簡式審判程序意旨，並聽
取公訴人及被告之意見後，本院合議庭裁定由受命法官獨任依簡
式審判程序審理，判決如下：
    主  文
Ｔ○○連續故買贓物，處有期徒刑肆月，減為有期徒刑貳月，如
易科罰金，以銀元參佰元即新臺幣玖佰元折算壹日；又連續故買
贓物，累犯，處有期徒刑拾月，減為有期徒刑伍月，如易科罰金
，以銀元參佰元即新臺幣玖佰元折算壹日。應執行有期徒刑陸月
，如易科罰金，以銀元參佰元即新臺幣玖佰元折算壹日。
    事  實
一、Ｔ○○前於民國93年間因犯竊盜罪，經臺灣士林地方法院判
    處有期徒刑10月，後經臺灣高等法院以93年度上易字第1412
    號駁回上訴而確定，於93年11月19日入監執行，並於94年8
    月31日執行完畢。
二、Ｔ○○明知如附表編號4 、5 、6 、7 、8 、10、11所示真
    實姓名不詳之成年人所持之贓物，均係來路不明之贓物，竟
    基於故買贓物之概括犯意，自92年間某日起至93年11月18日
    前某日止，以附表編號4 、5 、6 、7 、8 、10、11所示之
    價格，在臺北市○○○路○段9 巷25號3 樓，先後向附表編
    號4 、5 、6 、7 、8 、10、11所示真實姓名不詳之成年人
    ，購得如附表編號4 、5 、6 、7 、8 、10、11所示之贓物
    。
三、Ｔ○○明知如附表編號1 、2 、3 、9 、12至68所示真實姓
    名不詳之成年人所持之贓物，均係來路不明之贓物，竟基於
    故買贓物之概括犯意，自94年9 月1 日起至95年6 月30日前
    某日止，以附表編號1 、2 、3 、9 、12至68所示之價格，
    在臺北市○○○路○段9 巷25號3 樓或桃園縣蘆竹鄉○○村
    ○ 鄰○○路166 之3 號5 樓，先後向附表編號1 、2 、3 、
    9 、12至68所示真實姓名不詳之成年人，購得如附表編號1
    、2 、3 、9 、12至68所示之贓物。
四、嗣於95年7 月3 日晚間10時許，Ｔ○○持被害人Ｗ○○所失
    竊之MIO168衛星導航PDA1台及車用充電器1 組於臺北市士林
    區○○○路○段111 號前轉賣銷贓時，為警當場查獲，並循
    線至桃園縣蘆竹鄉○○村○ 鄰○○路166 號花都社區大樓B
    棟地下2樓停車場起出如附表所示之贓物。
五、案經臺北市政府警察局內湖分局移送臺灣桃園地方法院檢察
    署檢察官偵查起訴。
    理  由
一、程序部分：本件被告Ｔ○○所犯係死刑、無期徒刑或最輕本
    刑為三年以上有期徒刑以外之罪，其於本院審理時就被訴事
    實為有罪之陳述，經本院告知簡式審判程序之意旨，並聽取
    檢察官、被告意見後，由本院合議庭依刑事訴訟法第273 條
    之1 第1 項規定裁定由受命法官獨任進行簡式審判程序，合
    先敘明。
二、上揭犯罪事實，業據被告Ｔ○○於本院審理時坦白承認。核
    與被害人Ｐ○○、巳○○、Ａ○○、黃○○、ｉ○○、丑○
    ○、癸○○、Ｕ○○、Ｍ○○、ｅ○○、辛○○、ｎ○○、
    Ｚ○○、Ｓ○○、寅○○、張永州、Ｘ○○、Ｊ○○、天○
    ○、亥○○、庚○○、Ｆ○○、ｍ○○、酉○○、Ｖ○○、
    ｋ○○、ｃ○○、Ｅ○○、Ｙ○○、未○○、ａ○○、辰○
    ○、丙○○、申○○、Ｑ○○、ｇ○○、ｄ○○、Ｋ○○、
    戊○○、Ｇ○○、Ｏ○○、玄○○、ｈ○○、Ｃ○○、乙○
    ○、ｊ○○、ｆ○○、宙○○、己○○、ｌ○○、Ｉ○○、
    丁○○、Ｗ○○、Ｌ○○、Ｒ○○、Ｈ○○、ｂ○○、Ｎ○
    ○、午○○、地○○、宇○○、壬○○、甲○○、子○○、
    Ｂ○○、戌○○等人於警詢之證述相符，並有採證照片、鑑
    識現場勘察報告、搜索扣押筆錄、贓物認領保管單等件在卷
    可資佐證（證據出處詳見附表所載）。足見被告自白與事實
    相符，應堪採信。本件事證明確，被告犯行洵堪認定，應依
    法論罪科刑。
三、核被告所為，係犯刑法第349 條第2 項之故買贓物罪。又按
    刑法第2 條第1 項規定：「行為後法律有變更者，適用行為
    時之法律。但行為後之法律有利於行為人者，適用最有利於
    行為人之法律」。按刑法施行法於95年6 月14日修正，95年
    7 月1 日生效，其中第1 條之1 規定：「中華民國94年1 月
    7 日刑法修正施行後，刑法分則編所定罰金之貨幣單位為新
    臺幣。94年1 月7 日刑法修正時，刑法分則編未修正之條文
    定有罰金者，自94年1 月7 日刑法修正施行後，就其所定數
    額提高為30倍。但72年6 月26日至94年1 月7 日新增或修正
    之條文，就其所定數額提高為3 倍。」，經與行為時法律即
    罰金罰鍰提高標準條例第1 條比較結果，並無有利於被告，
    是就被告所犯刑法第349 條第2 項所定罰金數額之提高標準
    ，應適用行為時罰金罰鍰提高標準條例第1 條前段之規定，
    合先敘明。被告行為後，刑法第56條連續犯之規定，業於94
    年1 月7 日修正公布刪除，並於95年7 月1 日施行，則被告
    之犯行，因行為後新法業已刪除連續犯之規定，此刪除雖非
    犯罪構成要件之變更，但顯已影響行為人刑罰之法律效果，
    自屬法律有變更，依新法第2 條第1 項規定，比較新、舊法
    結果，仍應適用較有利於被告之行為時法律即舊法論以連續
    犯（最高法院95年第8 次刑事庭會議決議參照）。而被告係
    於93年11月19日入監執行，並於94年8 月31日執行完畢出監
    等情，有臺灣高等法院被告前案紀錄表在卷可按。故被告自
    92年間某日起至93年11月18日前某日止，及自94年9 月1 日
    起至95年6 月30日前某日止之多次故買贓物之行為，均時間
    緊接，犯罪構成要件相同，自係各基於概括犯意反覆為之，
    各應依修正前刑法第56條規定論以連續犯，各以一罪論，依
    法各加重其刑。又按刑法第51條第5 款原規定多數有期徒刑
    合併應執行之刑不得逾20年，刑法修正施行後，提高合併應
    執行之最高度刑期為30年，以被告行為時之舊法有利，應依
    新法第二條第一項前段規定，適用最有利於行為人之法律，
    即行為時之舊法。被告自92年間某日起至93年11月18日前某
    日止之連續故買贓物犯行，及自94年9 月1 日起至95年6 月
    30日前某日止之連續故買贓物犯行，其犯意各別，行為互殊
    ，應予分論併罰。另被告Ｔ○○前於93年間因犯竊盜罪，經
    臺灣士林地方法院判處有期徒刑10月，後經臺灣高等法院以
    93年度上易字第1412號駁回上訴而確定，於93年11月19 日
    入監執行，並於94年8 月31日執行完畢，有臺灣桃園地方法
    院檢察署刑案資料查註紀錄表、臺灣高等院被告前案紀錄表
    在卷可按，其於前案執行完畢後5 年內，再故意犯本件自94
    年9 月1 日起至95年6 月30日前某日止之連續故買贓物罪，
    不論依修正前之刑法第47條，或修正後之刑法第47 條 第1
    項之規定，均構成累犯，對被告而言並無有利或不利之情形
    ，應逕依裁判時刑法第47條第1 項規定，論以累犯，並依法
    遞加重其刑。爰審酌被告犯罪之動機、目的、手段、故買贓
    物之數量甚多，致被害人無從尋回失竊物，對社會治安、人
    民財產安全危害甚大及其生活狀況、智識程度及犯後坦承犯
    罪等一切情狀，分別量處有期徒刑如主文所示之刑。按中華
    民國96年罪犯減刑條例業於96年7 月4 日修正公布，並於同
    年月16日施行，查本件被告犯罪時間在96年4 月24 日 以前
    ，且非中華民國96年罪犯減刑條例第3 條第1 項所定不予減
    刑之罪，被告所犯，合於減刑之規定，爰依該條例第2 條第
    1 項第3 款、第7 條之減刑規定，應減其宣告刑二分之一如
    主文所示。末按被告行為後，刑法第41條第1 項易科罰金之
    折算標準規定已於94年2 月2 日修正公布，並自95 年7月1
    日起施行生效，依修正前之刑法第41條第1 項前段規定：「
    犯最重本刑為5 年以下有期徒刑以下之刑之罪，而受6 個月
    以下有期徒刑或拘役之宣告，因身體、教育、職業、家庭之
    關係或其他正當事由，執行顯有困難者，得以1 元以上3 元
    以下折算一日，易科罰金。」，並依修正前罰金罰鍰提高標
    準條例第2 條前段規定（已於95年5 月17日配合修正刪除）
    提高原定數額100 倍後，係以銀元300 元即新臺幣900 元折
    算1 日為其易科罰金之折算標準；而修正後之刑法第41條第
    1 項前段規定：「犯最重本刑為五年以下有期徒刑以下之刑
    之罪，而受六個月以下有期徒刑或拘役之宣告者，得以新臺
    幣一千元、二千元或三千元折算一日，易科罰金。」，則依
    修正後之刑法第41條第1 項前段規定，係以新台幣1000元、
    2000元或3000元折算1 日為其易科罰金之折算標準，比較結
    果，修正前之規定較有利於行為人，依刑法第2 條第1 項前
    段之規定，本件應適用修正前之前開規定，爰依修正前刑法
    第41條第1 項前段規定，諭知如易科罰金之折算標準，以示
    懲儆。至於扣案23,000元，尚無證據證明與本案有關，爰不
    宣告沒收，附此敘明。
據上論斷，應依刑事訴訟法第273 條之1 第1 項、第299 條第1
項前段，刑法第2 條第1 項，第56條（修正前）、第349 條第2
項、第47條第1 項（修正後）、第41條第1 項前段（修正前），
罰金罰鍰提高標準條例第1 條前段，修正前罰金罰鍰提高標準條
例第2 項前段，中華民國96年罪犯減刑條例第2 條第1 項第3 款
、第7 條、第9 條、第10條第1 項，判決如主文。
中　　華　　民　　國　　96　　年　　12　　月　　7 　　日
                  刑事第七庭    法　官　劉為丕
上正本證明與原本無異。
如不服本判決，應於判決送達後10日內向本院提出上訴狀（應附
繕本），上訴於臺灣高等法院。
                                書記官  顏美惠
中　　華　　民　　國　　96　　年　　12　　月　　12　　日
附錄本案論罪科刑法條：
中華民國刑法第349條
（普通贓物罪）
收受贓物者，處 3 年以下有期徒刑、拘役或 5 百元以下罰金。
搬運、寄藏、故買贓物或為牙保者，處5年以下有期徒刑、拘役
或科或併科1千元以下罰金。
因贓物變得之財物，以贓物論。
附表
┌──┬────┬─────┬────────┬─────────┐
│編號│被害人財│被害人財物│被害人及所有財物│被告收受贓物時間、│
│    │物遭竊時│遭竊地點  │遭竊方式        │地點、金額及物品  │
│    │間      │          │                │                  │
├──┼────┼─────┼────────┼─────────┤
│ 1  │90年10月│桃園縣桃園│Ｐ○○遭人以行竊│95年7 月1 日前某日│
│    │13日22時│市○○路1 │工具撬開其停於路│，在臺北市○○○路│
│    │0分     │段387 號前│旁之5L-3617 號自│三段9巷25號3樓住處│
│    │        │          │小客左前座車門，│附近以4、5000 元左│
│    │        │          │並竊取PANASONIC │右價格向真實姓名年│
│    │        │          │車內汽車音響主機│籍不詳之人購買PANA│
│    │        │          │1 臺。          │SONIC 汽車音響主機│
│    │        │          │                │1 臺。            │
│    ├────┴─────┴────────┴─────────┤
│    │1.被害人Ｐ○○95年7月28日警詢筆錄（95偵18356第13-14頁）   │
│    │2.贓物認領保管單（95偵18356第18頁）                       │
│    │3.採證照片3張（95偵18356第19-20頁）                       │
│    │4.臺北市政府警察局內湖分局95年7月3日21時30分搜索扣押筆錄  │
│    │  暨扣押物品目錄表（95偵15679第7-14頁）                   │
│    │5.臺北市政府警察局內湖分局95年7月4日1時15分搜索扣押筆錄暨 │
│    │  扣押物品目錄表（95偵15679第15-20頁）                    │
│    │6.臺北市政府警察局內湖分局95年7月4日12時30分搜索扣押筆錄  │
│    │  暨扣押物品目錄表（95偵18356第71-73頁、95偵16879第241-248│
│    │  頁、95偵21539第217-219頁）                              │
│    │7.臺北市政府警察局內湖分局95年7月5日15時扣押筆錄暨扣押物  │
│    │  品目錄表（95偵18356第75-80頁、95偵16879第251-256頁、95  │
│    │  偵21539第221-226頁）                                    │
│    │8.臺北市政府警察局內湖分局95年7月5日查訪表（95偵18356第   │
│    │  74頁、95偵16879第250頁、95偵21539第220頁）              │
│    │9.記事本內頁（95偵15679第78-135頁）                       │
│    │10.96刑管字第1279號扣案物品清單（本院卷內）               │
├──┼────┬─────┬────────┬─────────┤
│ 2  │91年08月│臺北市大安│巳○○遭人以行竊│95年7 月1 日前某日│
│    │30日11時│區○○路44│工具擊破其停放於│，在臺北市○○○路│
│    │0分     │巷內      │路旁之8D-0819 號│三段9 巷25號3 樓住│
│    │        │          │小客左前座車窗玻│處附近以4、5000 元│
│    │        │          │璃，並竊取車內PA│左右價格向真實姓名│
│    │        │          │NASONIC 牌車用伸│年籍不詳之人購買PA│
│    │        │          │縮螢幕1 臺。    │NASONIC 車用伸縮螢│
│    │        │          │                │幕1 臺。          │
│    ├────┴─────┴────────┴─────────┤
│    │1.被害人巳○○95年8月1日警詢筆錄（95偵18356第21-23頁）    │
│    │2.贓物認領保管單（95偵18356第27頁）                       │
│    │3.採證照片3張（95偵18356第28-29頁）                       │
│    │4.臺北市政府警察局內湖分局95年7月3日21時30分搜索扣押筆錄  │
│    │  暨扣押物品目錄表（95偵15679第7-14頁）                   │
│    │5.臺北市政府警察局內湖分局95年7月4日1時15分搜索扣押筆錄暨 │
│    │  扣押物品目錄表（95偵15679第15-20頁）                    │
│    │6.臺北市政府警察局內湖分局95年7月4日12時30分搜索扣押筆錄  │
│    │  暨扣押物品目錄表（95偵18356第71-73頁、95偵16879第241-248│
│    │  頁、95偵21539第217-219頁）                              │
│    │7.臺北市政府警察局內湖分局95年7月5日15時扣押筆錄暨扣押物  │
│    │  品目錄表（95偵18356第75-80頁、95偵16879第251-256頁、95  │
│    │  偵21539第221-226頁）                                    │
│    │8.臺北市政府警察局內湖分局95年7月5日查訪表（95偵18356第74 │
│    │  頁、95偵16879第250頁、95偵21539第220頁）                │
│    │9.記事本內頁（95偵15679第78-135頁）                       │
│    │10.96刑管字第1279號扣案物品清單（本院卷內）               │
├──┼────┬─────┬────────┬─────────┤
│ 3  │91年10月│臺北市南港│Ａ○○遭人以行竊│95年7 月1 日前某日│
│    │04日08時│區○○○路│工具擊破停於路旁│，在臺北市○○○路│
│    │40分    │2段128號前│之5U-5203 號小客│三段9 巷25號3 樓住│
│    │        │          │右前座車窗玻璃，│處附近以4、5000 元│
│    │        │          │並竊取車內PANASO│左右價格向真實姓名│
│    │        │          │NIC 牌車用電視螢│年籍不詳之人購買PA│
│    │        │          │幕主機1 臺。    │NASONIC 車用電視螢│
│    │        │          │                │幕主機1 臺。      │
│    ├────┴─────┴────────┴─────────┤
│    │1.被害人Ａ○○95年7月31日警詢筆錄（95偵18356第30-33頁）   │
│    │2.贓物認領保管單（95偵18356第35頁）                       │
│    │3.採證照片2張（95偵18356第36頁）                          │
│    │4.臺北市政府警察局內湖分局95年7月3日21時30分搜索扣押筆錄暨│
│    │  扣押物品目錄表（95偵15679第7-14頁）                     │
│    │5.臺北市政府警察局內湖分局95年7月4日1時15分搜索扣押筆錄暨 │
│    │  扣押物品目錄表（95偵15679第15-20頁）                    │
│    │6.臺北市政府警察局內湖分局95年7月4日12時30分搜索扣押筆錄暨│
│    │  扣押物品目錄表（95偵18356第71-73頁、95偵16879第241-248頁│
│    │  、95偵21539第217-219頁）                                │
│    │7.臺北市政府警察局內湖分局95年7月5日15時扣押筆錄暨扣押物品│
│    │  目錄表（95偵18356第75-80頁、95偵16879第251-256頁、95偵  │
│    │  21539第221-226頁）                                      │
│    │8.臺北市政府警察局內湖分局95年7月5日查訪表（95偵18356第74 │
│    │  頁、95偵16879第250頁、95偵21539第220頁）                │
│    │9.記事本內頁（95偵15679第78-135頁）                       │
│    │10.96刑管字第1279號扣案物品清單（本院卷內）               │
├──┼────┬─────┬────────┬─────────┤
│ 4  │91年12月│臺北縣新莊│黃○○遭人以行竊│於92年間某日，在台│
│    │02日07時│市○○街97│工具擊破其停於場│北市○○○路○段9 │
│    │        │號旁停車場│內之8T-0098 號小│巷25號3 樓住處附近│
│    │        │內        │客右前座車窗玻璃│以2000元左右價格向│
│    │        │          │，並竊取車內PANA│真實姓名年籍不詳之│
│    │        │          │SONIC 牌汽車音響│人購買PANASONIC 汽│
│    │        │          │主機1 臺。      │車因響主機1 臺。  │
│    ├────┴─────┴────────┴─────────┤
│    │1.被害人黃○○95年7月31日警詢筆錄（95偵21539第22-24頁）   │
│    │2.贓物認領保管單（95偵21539第27頁）                       │
│    │3.臺北市政府警察局內湖分局95年7月3日21時30分搜索扣押筆錄暨│
│    │  扣押物品目錄表（95偵15679第7-14頁）                     │
│    │4.臺北市政府警察局內湖分局95年7月4日1時15分搜索扣押筆錄暨 │
│    │  扣押物品目錄表（95偵15679第15-20頁）                    │
│    │5.臺北市政府警察局內湖分局95年7月4日12時30分搜索扣押筆錄暨│
│    │  扣押物品目錄表（95偵18356第71-73頁、95偵16879第241-248頁│
│    │  、95偵21539第217-219頁）                                │
│    │6.臺北市政府警察局內湖分局95年7月5日15時扣押筆錄暨扣押物品│
│    │  目錄表（95偵18356第75-80頁、95偵16879第251-256頁、95偵  │
│    │  21539第221-226頁）                                      │
│    │7.臺北市政府警察局內湖分局95年7月5日查訪表（95偵18356第74 │
│    │  頁、95偵16879第250頁、95偵21539第220頁）                │
│    │8.記事本內頁（95偵15679第78-135頁）                       │
│    │9.96刑管字第1279號扣案物品清單（本院卷內）                │
├──┼────┬─────┬────────┬─────────┤
│ 5  │91年12月│臺北縣土城│ｉ○○遭人以行竊│於92年間某日，在台│
│    │09日晚間│市○○路停│工具擊破其停於場│北市○○○路○段9 │
│    │        │車場內    │內之3T-8995 號小│巷25號3 樓住處附近│
│    │        │          │客右前座車窗玻璃│以2000元左右價格向│
│    │        │          │，並竊取車內PANA│真實姓名年籍不詳之│
│    │        │          │SONIC 牌汽車音響│人購買PANASONIC 音│
│    │        │          │主機1 臺。      │響主機1 臺。      │
│    ├────┴─────┴────────┴─────────┤
│    │1.被害人ｉ○○之供述                                      │
│    │(1)91年12月10日警詢筆錄（95偵15679第283頁）                │
│    │(2)95年7月24日警詢筆錄（95偵21539第35-37頁）               │
│    │2.臺北縣警察局土城分局受理刑事案件報案三聯單（95偵21539第 │
│    │  38頁）                                                  │
│    │3.贓物認領保管單（95偵21539第40頁）                       │
│    │4.採證照片4張（95偵21539第41-42頁）                       │
│    │5.臺北市政府警察局內湖分局95年7月3日21時30分搜索扣押筆錄暨│
│    │  扣押物品目錄表（95偵15679第7-14頁）                     │
│    │6.臺北市政府警察局內湖分局95年7月4日1時15分搜索扣押筆錄暨 │
│    │  扣押物品目錄表（95偵15679第15-20頁）                    │
│    │7.臺北市政府警察局內湖分局95年7月4日12時30分搜索扣押筆錄暨│
│    │  扣押物品目錄表（95偵18356第71-73頁、95偵16879第241-248頁│
│    │  、95偵21539第217-219頁）                                │
│    │8.臺北市政府警察局內湖分局95年7月5日15時扣押筆錄暨扣押物品│
│    │  目錄表（95偵18356第75-80頁、95偵16879第251-256頁、95偵  │
│    │  21539第221-226頁）                                      │
│    │9.臺北市政府警察局內湖分局95年7月5日查訪表（95偵18356第74 │
│    │  頁、95偵16879第250頁、95偵21539第220頁）                │
│    │10.記事本內頁（95偵15679第78-135頁）                      │
│    │11.96刑管字第1279號扣案物品清單（本院卷內）               │
├──┼────┬─────┬────────┬─────────┤
│ 6  │91年年底│在臺北縣中│丑○○遭人以行竊│於92年間某日，在台│
│    │        │和市○○路│工具撬開其停於路│北市○○○路○段9 │
│    │        │195 巷內  │旁之2T-4787 號小│巷25號3 樓住處附近│
│    │        │          │客車窗玻璃，並竊│以2000元左右價格向│
│    │        │          │取車內汽車音響主│真實姓名年籍不詳之│
│    │        │          │機1 臺。        │人購買車用音響1 臺│
│    │        │          │                │。                │
│    ├────┴─────┴────────┴─────────┤
│    │1.被害人丑○○之供述                                      │
│    │(1)91年7月3日警詢筆錄（95偵15679第288-289頁）              │
│    │(2)95年7月28日警詢筆錄（95偵21539第28-30頁）               │
│    │2.贓物認領保管單（95偵21539第32頁）                       │
│    │3.採證照片3張（95偵21539第33-34頁）                       │
│    │4.臺北縣政府警察局中和分局中和派出所陳報單（95偵15679第287│
│    │  頁）                                                    │
│    │5.臺北縣警察局中和分局受理刑事案件報案三聯單              │
│    │  （95偵15679第290頁）                                    │
│    │6.臺北市政府警察局內湖分局95年7月3日21時30分搜索扣押筆錄暨│
│    │  扣押物品目錄表（95偵15679第7-14頁）                     │
│    │7.臺北市政府警察局內湖分局95年7月4日1時15分搜索扣押筆錄暨 │
│    │  扣押物品目錄表（95偵15679第15-20頁）                    │
│    │8.臺北市政府警察局內湖分局95年7月4日12時30分搜索扣押筆錄暨│
│    │  扣押物品目錄表（95偵18356第71-73頁、95偵16879第241-248頁│
│    │  、95偵21539第217-219頁）                                │
│    │9.臺北市政府警察局內湖分局95年7月5日15時扣押筆錄暨扣押物品│
│    │  目錄表（95偵18356第75-80頁、95偵16879第251-256頁、95偵  │
│    │  21539第221-226頁）                                      │
│    │10.臺北市政府警察局內湖分局95年7月5日查訪表（95偵18356第74│
│    │   頁、95偵16879第250頁、95偵21539第220頁）               │
│    │11.記事本內頁（95偵15679第78-135頁）                      │
│    │12.96刑管字第1279號扣案物品清單（本院卷內）               │
├──┼────┬─────┬────────┬─────────┤
│ 7  │92年08月│在臺北縣三│癸○○遭人以行竊│於92年間某日，在台│
│    │26日11時│重市○○路│工具擊破其停於路│北市○○○路○段9 │
│    │20分    │1段42之2號│旁之6E-8887 號小│巷25號3 樓住處附近│
│    │        │前        │客右前座車窗玻璃│以2000元左右價格向│
│    │        │          │，並竊取車內PANA│真實姓名年籍不詳之│
│    │        │          │SONIC 汽車音響主│人購買PANASONIC 汽│
│    │        │          │機1 臺。        │車音響主機1 臺。  │
│    ├────┴─────┴────────┴─────────┤
│    │1.被害人癸○○95年8月1日警詢筆錄（95偵21539第43-45頁）    │
│    │2.贓物認領保管單（95偵21539第49頁）                       │
│    │3.採證照片4張（95偵21539第50-51頁）                       │
│    │4.臺北市政府警察局內湖分局95年7月3日21時30分搜索扣押筆錄暨│
│    │  扣押物品目錄表（95偵15679第7-14頁）                     │
│    │5.臺北市政府警察局內湖分局95年7月4日1時15分搜索扣押筆錄暨 │
│    │  扣押物品目錄表（95偵15679第15-20頁）                    │
│    │6.臺北市政府警察局內湖分局95年7月4日12時30分搜索扣押筆錄暨│
│    │  扣押物品目錄表（95偵18356第71-73頁、95偵16879第241-248頁│
│    │  、95偵21539第217-219頁）                                │
│    │7.臺北市政府警察局內湖分局95年7月5日15時扣押筆錄暨扣押物品│
│    │  目錄表（95偵18356第75-80頁、95偵16879第251-256頁、95偵  │
│    │  21539第221-226頁）                                      │
│    │8.臺北市政府警察局內湖分局95年7月5日查訪表（95偵18356第74 │
│    │  頁、95偵16879第250頁、95偵21539第220頁）                │
│    │9.記事本內頁（95偵15679第78-135頁）                       │
│    │10.96刑管字第1279號扣案物品清單（本院卷內）               │
├──┼────┬─────┬────────┬─────────┤
│ 8  │93年02月│在臺北縣蘆│Ｕ○○遭人以行竊│於93年底某日，在台│
│    │18日11時│洲市○○街│工具擊破其停於停│北市○○○路○段9 │
│    │許      │66號地下停│車場內之6933-DH │巷25號3 樓住處附近│
│    │        │車場內    │號小客右前座車窗│以2000元左右價格向│
│    │        │          │玻璃，並竊取車內│真實姓名年籍不詳之│
│    │        │          │PANASONIC 牌汽車│人購買PANASONIC 汽│
│    │        │          │響主機1 臺。    │車音響主機1 臺。  │
│    ├────┴─────┴────────┴─────────┤
│    │1.被害人Ｕ○○                                            │
│    │(1)93年2月18日警詢筆錄（95偵15679第303-304頁）             │
│    │(2)95年7月31日警詢筆錄（95偵21539第52-54頁）               │
│    │2.贓物認領保管單（95偵21539第57頁）                       │
│    │3.採證照片3張（95偵21539第58-59頁）                       │
│    │4.臺北市政府警察局內湖分局95年7月3日21時30分搜索扣押筆錄暨│
│    │  扣押物品目錄表（95偵15679第7-14頁）                     │
│    │5.臺北市政府警察局內湖分局95年7月4日1時15分搜索扣押筆錄暨 │
│    │  扣押物品目錄表（95偵15679第15-20頁）                    │
│    │6.臺北市政府警察局內湖分局95年7月4日12時30分搜索扣押筆錄暨│
│    │  扣押物品目錄表（95偵18356第71-73頁、95偵16879第241-248頁│
│    │  、95偵21539第217-219頁）                                │
│    │7.臺北市政府警察局內湖分局95年7月5日15時扣押筆錄暨扣押物品│
│    │  目錄表（95偵18356第75-80頁、95偵16879第251-256頁、95偵21│
│    │  539第221-226頁）                                        │
│    │8.臺北市政府警察局內湖分局95年7月5日查訪表（95偵18356第74 │
│    │  頁、95偵16879第250頁、95偵21539第220頁）                │
│    │9.記事本內頁（95偵15679第78-135頁）                       │
│    │10.96刑管字第1279號扣案物品清單（本院卷內）               │
│    │11.臺北縣政府警察局蘆洲分局延平派出所陳報單               │
│    │   （95偵15679第301頁）                                   │
│    │12.受理刑事案件報案三聯單（95偵15679第302頁）             │
├──┼────┬─────┬────────┬─────────┤
│ 9  │93年03月│在桃園縣蘆│Ｍ○○遭人以行竊│PANASONIC 換片箱於│
│    │13日10時│竹鄉○○路│工具撬開其停於路│95年7 月1 日前某日│
│    │許      │2段375巷5 │旁之6N-3378號小 │，以5000元價格在桃│
│    │        │號旁      │客車門PANASONIC │園上開住處附近收購│
│    │        │          │牌汽車音響主機1 │，其餘以4000元價格│
│    │        │          │台、NEC 車用螢幕│於93年間在臺北市重│
│    │        │          │1 臺、CD換片箱2 │慶北路三段9 巷25號│
│    │        │          │臺。            │3 樓住處附近向真實│
│    │        │          │                │姓名年籍不詳之人購│
│    │        │          │                │買。              │
│    ├────┴─────┴────────┴─────────┤
│    │1.被害人Ｍ○○之供述                                      │
│    │(1)93年3月13日警詢筆錄（95偵15679第313-314頁）             │
│    │(2)95年7月28日警詢筆錄（95偵21539第60-62頁）               │
│    │2.贓物認領保管單（95偵21539第65頁）                       │
│    │3.採證照片13張（95偵21539第66-73頁）                      │
│    │4.桃園縣政府警察局大園分局蘆竹分駐所呈報單                │
│    │  （95偵15679第312頁）                                    │
│    │5.桃園縣政府警察局大園分局現場勘察初步報告表（95偵15679第 │
│    │  315頁）                                                 │
│    │6.臺北市政府警察局內湖分局95年7月3日21時30分搜索扣押筆錄暨│
│    │  扣押物品目錄表（95偵15679第7-14頁）                     │
│    │7.臺北市政府警察局內湖分局95年7月4日1時15分搜索扣押筆錄暨 │
│    │  扣押物品目錄表（95偵15679第15-20頁）                    │
│    │8.臺北市政府警察局內湖分局95年7月4日12時30分搜索扣押筆錄暨│
│    │  扣押物品目錄表（95偵18356第71-73頁、95偵16879第241-248頁│
│    │  、95偵21539第217-219頁）                                │
│    │9.臺北市政府警察局內湖分局95年7月5日15時扣押筆錄暨扣押物品│
│    │  目錄表（95偵18356第75-80頁、95偵16879第251-256頁、95偵  │
│    │  21539第221-226頁）                                      │
│    │10.臺北市政府警察局內湖分局95年7月5日查訪表（95偵18356第74│
│    │   頁、95偵16879第250頁、95偵21539第220頁）               │
│    │11.記事本內頁（95偵15679第78-135頁）                      │
│    │12.96刑管字第1279號扣案物品清單（本院卷內）               │
├──┼────┬─────┬────────┬─────────┤
│ 10 │93年05月│在臺北市內│ｅ○○遭人以行竊│於94年間，在臺北市│
│    │28日06時│湖區○○路│工具擊破其停於路│重慶北路三段9 巷25│
│    │許      │1段1號前  │旁之0701-GZ 號小│號3 樓住處附近以29│
│    │        │          │客右前座車窗玻璃│00元左右價格向真實│
│    │        │          │PIONEER 牌CD換片│姓名年籍不詳之人購│
│    │        │          │箱1 臺。        │買PIONEER CD換片箱│
│    │        │          │                │1 臺。            │
│    ├────┴─────┴────────┴─────────┤
│    │1.被害人ｅ○○95年7月18日警詢筆錄（95偵16879第26-28頁）   │
│    │2.贓物認領保管單（95偵16879第31頁）                       │
│    │3.採證照片2張（95偵16879第32頁）                          │
│    │4.臺北市政府警察局區域鑑識現場勘察報告--含現場勘察報告、勘│
│    │  察採證同意書、現場勘查紀錄表、勘查照片2張（95偵15679第  │
│    │  223-227頁）                                             │
│    │5.臺北市政府警察局內湖分局95年7月3日21時30分搜索扣押筆錄暨│
│    │  扣押物品目錄表（95偵15679第7-14頁）                     │
│    │6.臺北市政府警察局內湖分局95年7月4日1時15分搜索扣押筆錄暨 │
│    │  扣押物品目錄表（95偵15679第15-20頁）                    │
│    │7.臺北市政府警察局內湖分局95年7月4日12時30分搜索扣押筆錄暨│
│    │  扣押物品目錄表（95偵18356第71-73頁、95偵16879第241-248頁│
│    │  、95偵21539第217-219頁）                                │
│    │8.臺北市政府警察局內湖分局95年7月5日15時扣押筆錄暨扣押物品│
│    │  目錄表（95偵18356第75-80頁、95偵16879第251-256頁、95偵  │
│    │  21539第221-226頁）                                      │
│    │9.臺北市政府警察局內湖分局95年7月5日查訪表（95偵18356第74 │
│    │  頁、95偵16879第250頁、95偵21539第220頁）                │
│    │10.記事本內頁（95偵15679第78-135頁）                      │
│    │11.96刑管字第1279號扣案物品清單（本院卷內）               │
├──┼────┬─────┬────────┬─────────┤
│ 11 │93年06月│臺北市士林│以行竊工具擊破被│於93年年底某日，在│
│    │11日08時│區○○街  │害人辛○○停於場│臺北市○○○路○段│
│    │00分許  │323巷78號 │內之0162-DQ 號自│9 巷25號3 樓住處附│
│    │        │前        │小客車車窗玻璃，│近以2000元左右價格│
│    │        │          │並竊取車內PANASO│向真實姓名年籍不詳│
│    │        │          │NIC 汽車音響主機│之人購買PANASONIC │
│    │        │          │1 臺。          │汽車音響主機1 臺。│
│    ├────┴─────┴────────┴─────────┤
│    │1.被害人辛○○95年12月4日警詢筆錄（95偵23492第113-114頁） │
│    │2.贓物認領保管單（95偵23492第115頁）                      │
│    │3.採證照片2張（95偵23492第116頁）                         │
│    │4.臺北市政府警察局內湖分局95年7月3日21時30分搜索扣押筆錄暨│
│    │  扣押物品目錄表（95偵15679第7-14頁）                     │
│    │5.臺北市政府警察局內湖分局95年7月4日1時15分搜索扣押筆錄暨 │
│    │  扣押物品目錄表（95偵15679第15-20頁）                    │
│    │6.臺北市政府警察局內湖分局95年7月4日12時30分搜索扣押筆錄暨│
│    │  扣押物品目錄表（95偵18356第71-73頁、95偵16879第241-248頁│
│    │  、95偵21539第217-219頁）                                │
│    │7.臺北市政府警察局內湖分局95年7月5日15時扣押筆錄暨扣押物品│
│    │  目錄表（95偵18356第75-80頁、95偵16879第251-256頁、95偵  │
│    │  21539第221-226頁）                                      │
│    │8.臺北市政府警察局內湖分局95年7月5日查訪表（95偵18356第74 │
│    │  頁、95偵16879第250頁、95偵21539第220頁）                │
│    │9.記事本內頁（95偵15679第78-135頁）                       │
│    │10.96刑管字第1279號扣案物品清單（本院卷內）               │
├──┼────┬─────┬────────┬─────────┤
│ 12 │93年08月│在臺北縣三│ｎ○○遭人以行竊│於94年間，在臺北市│
│    │26日07時│峽鎮○○街│工具擊破其停於路│重慶北路三段9 巷25│
│    │許      │與民權街口│旁之8N-8286 號小│號3 樓住處附近以15│
│    │        │          │客車右後座車窗玻│00元左右價格向真實│
│    │        │          │璃，並竊取NEC 牌│姓名年籍不詳之人購│
│    │        │          │行車電腦1 臺、車│買NEC 車用螢幕1 臺│
│    │        │          │用電視螢幕1 臺、│。                │
│    │        │          │音響主機1 臺。  │                  │
│    ├────┴─────┴────────┴─────────┤
│    │1.被害人ｎ○○95年7月7日警詢筆錄（95偵16879第33-35頁）    │
│    │2.臺北縣警察局三峽分局受理刑事案件報案三聯單              │
│    │  （95偵16879第36頁）                                     │
│    │3.贓物認領保管單（95偵16879第38頁）                       │
│    │4.採證照片3張（95偵16879第39-40頁）                       │
│    │5.臺北市政府警察局內湖分局95年7月3日21時30分搜索扣押筆錄暨│
│    │  扣押物品目錄表（95偵15679第7-14頁）                     │
│    │6.臺北市政府警察局內湖分局95年7月4日1時15分搜索扣押筆錄暨 │
│    │  扣押物品目錄表（95偵15679第15-20頁）                    │
│    │7.臺北市政府警察局內湖分局95年7月4日12時30分搜索扣押筆錄暨│
│    │  扣押物品目錄表（95偵18356第71-73頁、95偵16879第241-248頁│
│    │  、95偵21539第217-219頁）                                │
│    │8.臺北市政府警察局內湖分局95年7月5日15時扣押筆錄暨扣押物品│
│    │  目錄表（95偵18356第75-80頁、95偵16879第251-256頁、95偵  │
│    │  21539第221-226頁）                                      │
│    │9.臺北市政府警察局內湖分局95年7月5日查訪表（95偵18356第74 │
│    │  頁、95偵16879第250頁、95偵21539第220頁）                │
│    │10.記事本內頁（95偵15679第78-135頁）                      │
│    │11.96刑管字第1279號扣案物品清單（本院卷內）               │
├──┼────┬─────┬────────┬─────────┤
│ 13 │93年10月│在臺北市內│Ｚ○○遭人以行竊│於94年間，在臺北市│
│    │12日14時│湖區○○路│工具擊其破停於路│重慶北路三段9 巷25│
│    │許      │1段120巷3 │旁之7T-3668 號小│號3 樓住處附近以4 │
│    │        │號前      │客右前座車窗玻璃│、5000元左右價格向│
│    │        │          │，竊取PANASONIC │真實姓名年籍不詳之│
│    │        │          │車用音響主機1 臺│人購買PANASONIC 車│
│    │        │          │。              │用音響主機1 臺。  │
│    ├────┴─────┴────────┴─────────┤
│    │1.被害人Ｚ○○95年7月17日警詢筆錄（95偵16879第41-43頁）   │
│    │2.贓物認領保管單（95偵16879第47頁）                       │
│    │3.採證照片3張（95偵16879第48-49頁）                       │
│    │4.臺北市政府警察局區域鑑識現場勘察報告--含現場勘察報告、現│
│    │  場勘查紀錄表、勘察採證同意書、勘查照片10張（95偵15679第 │
│    │  228-236頁）                                             │
│    │5.臺北市政府警察局內湖分局95年7月3日21時30分搜索扣押筆錄暨│
│    │  扣押物品目錄表（95偵15679第7-14頁）                     │
│    │6.臺北市政府警察局內湖分局95年7月4日1時15分搜索扣押筆錄暨 │
│    │  扣押物品目錄表（95偵15679第15-20頁）                    │
│    │7.臺北市政府警察局內湖分局95年7月4日12時30分搜索扣押筆錄暨│
│    │  扣押物品目錄表（95偵18356第71-73頁、95偵16879第241-248頁│
│    │  、95偵21539第217-219頁）                                │
│    │8.臺北市政府警察局內湖分局95年7月5日15時扣押筆錄暨扣押物品│
│    │  目錄表（95偵18356第75-80頁、95偵16879第251-256頁、95    │
│    │  偵21539第221-226頁）                                    │
│    │9.臺北市政府警察局內湖分局95年7月5日查訪表（95偵18356第74 │
│    │  頁、95偵16879第250頁、95偵21539第220頁）                │
│    │10.記事本內頁（95偵15679第78-135頁）                      │
│    │11.96刑管字第1279號扣案物品清單（本院卷內）               │
├──┼────┬─────┬────────┬─────────┤
│ 14 │93年12月│臺北市內湖│Ｓ○○遭人竊取其│於95年7 月1 日前某│
│    │底      │區○○路1 │車號DF-7571 號自│日，在桃園縣蘆竹鄉○
○    ○        ○段285 巷  │小車及車內HOMMA │南興村奉化路166 之│
│    │        │          │高爾夫球具1組。 │32號5 樓住處附近，│
│    │        │          │                │以3000元之價格向某│
│    │        │          │                │真實姓名年籍不詳之│
│    │        │          │                │人購買HOMMA 高爾夫│
│    │        │          │                │球具1 組。        │
│    ├────┴─────┴────────┴─────────┤
│    │1.被害人Ｓ○○95年7月19日警詢筆錄（95偵16879第214-216頁） │
│    │2.贓物認領保管單（95偵16879第218頁）                      │
│    │3.採證照片2張（95偵16879第219頁）                         │
│    │4.臺北市政府警察局內湖分局95年7月3日21時30分搜索扣押筆錄暨│
│    │  扣押物品目錄表（95偵15679第7-14頁）                     │
│    │5.臺北市政府警察局內湖分局95年7月4日1時15分搜索扣押筆錄暨 │
│    │  扣押物品目錄表（95偵15679第15-20頁）                    │
│    │6.臺北市政府警察局內湖分局95年7月4日12時30分搜索扣押筆錄暨│
│    │  扣押物品目錄表（95偵18356第71-73頁、95偵16879第241-248頁│
│    │  、95偵21539第217-219頁）                                │
│    │7.臺北市政府警察局內湖分局95年7月5日15時扣押筆錄暨扣押物品│
│    │  目錄表（95偵18356第75-80頁、95偵16879第251-256頁、95偵  │
│    │  21539第221-226頁）                                      │
│    │8.臺北市政府警察局內湖分局95年7月5日查訪表（95偵18356第74 │
│    │  頁、95偵16879第250頁、95偵21539第220頁）                │
│    │9.記事本內頁（95偵15679第78-135頁）                       │
│    │10.96刑管字第1279號扣案物品清單（本院卷內）               │
├──┼────┬─────┬────────┬─────────┤
│ 15 │94年01月│臺北市內湖│寅○○遭人以行竊│於95年7月1日前某日│
│    │11日    │區○○路2 │工具擊破停於路旁│向士林百齡橋附近某│
│    │        │段179 巷  │之5B-4742 號小客│撞球店以1、2000 元│
│    │        │          │右前座車窗玻璃，│之價格購買。      │
│    │        │          │並竊取車內汽車音│                  │
│    │        │          │響及LICONS撞球具│                  │
│    │        │          │各1 組。        │                  │
│    ├────┴─────┴────────┴─────────┤
│    │1.被害人寅○○95年7月12日警詢筆錄（95偵16879第220-222頁） │
│    │2.臺北縣政府警察局受理刑事案件報案三聯單                  │
│    │  （95偵16879第223頁）                                    │
│    │3.贓物認領保管單（95偵16879第226頁）                      │
│    │4.採證照片2張（95偵16879第227頁）                         │
│    │5.臺北市政府警察局區域鑑識現場勘察報告--含內湖分局現場勘察│
│    │  報告、刑案現場測繪圖、勘察採證同意書、勘查照片8張、刑事 │
│    │  證物採驗紀錄表、內政部警政署刑事警察局鑑驗書            │
│    │  （95偵15679第214-222頁）                                │
│    │6.臺北市政府警察局內湖分局95年7月3日21時30分搜索扣押筆錄暨│
│    │  扣押物品目錄表（95偵15679第7-14頁）                     │
│    │7.臺北市政府警察局內湖分局95年7月4日1時15分搜索扣押筆錄暨 │
│    │  扣押物品目錄表（95偵15679第15-20頁）                    │
│    │8.臺北市政府警察局內湖分局95年7月4日12時30分搜索扣押筆錄暨│
│    │  扣押物品目錄表（95偵18356第71-73頁、95偵16879第241-248頁│
│    │  、95偵21539第217-219頁）                                │
│    │9.臺北市政府警察局內湖分局95年7月5日15時扣押筆錄暨扣押物品│
│    │  目錄表（95偵18356第75-80頁、95偵16879第251-256頁、95偵  │
│    │  21539第221-226頁）                                      │
│    │10.臺北市政府警察局內湖分局95年7月5日查訪表（95偵18356第74│
│    │   頁、95偵16879第250頁、95偵21539第220頁）               │
│    │11.記事本內頁（95偵15679第78-135頁）                      │
│    │12.96刑管字第1279號扣案物品清單（本院卷內）               │
├──┼────┬─────┬────────┬─────────┤
│ 16 │94年03月│臺北市信義│Ｄ○○遭人以行竊│95年7 月1 日前某日│
│    │11日13時│區○○路1 │工具擊破其停於路│，在桃園縣蘆竹鄉南│
│    │許      │段120 巷內│旁之5125-DW號小 │興村奉化路166 之32│
│    │        │          │客右車窗玻璃，並│號5 樓住處附近，以│
│    │        │          │竊取車內MIO 牌衛│2000元之價格向某真│
│    │        │          │星導航器PDA 1 臺│實姓名年籍不詳之人│
│    │        │          │、不詳數目中油油│購買MIO 衛星導航器│
│    │        │          │票及回數票。    │PDA 1 臺。        │
│    ├────┴─────┴────────┴─────────┤
│    │1.被害人Ｄ○○95年7月10日警詢筆錄（95偵16879第228-230頁） │
│    │2.臺北市政府警察局信義分局受理刑事案件報案三聯單          │
│    │  （95偵16879第231頁）                                    │
│    │3.贓物認領保管單（95偵16879第233頁）                      │
│    │4.採證照片3張（95偵16879第234-235頁）                     │
│    │5.臺北市政府警察局信義分局失竊案現場勘察報告書--含現場勘查│
│    │  報告表、刑事案件現場圖、勘察採證同意書、勘查照片12張（95│
│    │  偵15679第265-275頁）                                    │
│    │6.臺北市政府警察局內湖分局95年7月3日21時30分搜索扣押筆錄暨│
│    │  扣押物品目錄表（95偵15679第7-14頁）                     │
│    │7.臺北市政府警察局內湖分局95年7月4日1時15分搜索扣押筆錄暨 │
│    │  扣押物品目錄表（95偵15679第15-20頁）                    │
│    │8.臺北市政府警察局內湖分局95年7月4日12時30分搜索扣押筆錄暨│
│    │  扣押物品目錄表（95偵18356第71-73頁、95偵16879第241-248頁│
│    │  、95偵21539第217-219頁）                                │
│    │9.臺北市政府警察局內湖分局95年7月5日15時扣押筆錄暨扣押物品│
│    │  目錄表（95偵18356第75-80頁、95偵16879第251-256頁、95偵  │
│    │  21539第221-226頁）                                      │
│    │10.臺北市政府警察局內湖分局95年7月5日查訪表（95偵18356第74│
│    │   頁、95偵16879第250頁、95偵21539第220頁）               │
│    │11.記事本內頁（95偵15679第78-135頁）                      │
│    │12.96刑管字第1279號扣案物品清單（本院卷內）               │
├──┼────┬─────┬────────┬─────────┤
│ 17 │94年09月│臺北市內湖│以行竊工具擊破被│95年7 月1 日前某日│
│    │12日07時│區○○○路│害人Ｘ○○停於路│，在桃園縣蘆竹鄉南│
│    │50分許  │191 巷前  │旁之自小客車車窗│興村奉化路166 之32│
│    │        │          │玻璃，並竊取車內│號5 樓住處附近，以│
│    │        │          │PANASONIC 汽車音│6000元之價格向某真│
│    │        │          │響主機1 臺。    │實姓名年籍不詳之人│
│    │        │          │                │購買PANASONIC 汽車│
│    │        │          │                │音響主機1 臺。    │
│    ├────┴─────┴────────┴─────────┤
│    │1.被害人Ｘ○○之委託人賴銘祥95年11月28日警詢筆錄          │
│    │  （95偵23492第107-108頁）                                │
│    │2.贓物認領保管單（95偵23492第109頁）                      │
│    │3.採證照片2張（95偵23492第110頁）                         │
│    │4.報案紀錄單（95偵23492第111頁）                          │
│    │5.委託書（95偵23492第112頁）                              │
│    │6.臺北市政府警察局內湖分局95年7月3日21時30分搜索扣押筆錄暨│
│    │  扣押物品目錄表（95偵15679第7-14頁）                     │
│    │7.臺北市政府警察局內湖分局95年7月4日1時15分搜索扣押筆錄暨 │
│    │  扣押物品目錄表（95偵15679第15-20頁）                    │
│    │8.臺北市政府警察局內湖分局95年7月4日12時30分搜索扣押筆錄暨│
│    │  扣押物品目錄表（95偵18356第71-73頁、95偵16879第241-248頁│
│    │  、95偵21539第217-219頁）                                │
│    │9.臺北市政府警察局內湖分局95年7月5日15時扣押筆錄暨扣押物品│
│    │  目錄表（95偵18356第75-80頁、95偵16879第251-256頁、95偵  │
│    │  21539第221-226頁）                                      │
│    │10.臺北市政府警察局內湖分局95年7月5日查訪表（95偵18356第74│
│    │   頁、95偵16879第250頁、95偵21539第220頁）               │
│    │11.記事本內頁（95偵15679第78-135頁）                      │
│    │12.96刑管字第1279號扣案物品清單（本院卷內）               │
├──┼────┬─────┬────────┬─────────┤
│ 18 │94年09月│在臺北市信│Ｊ○○遭人以行竊│於94年間，在臺北市│
│    │13日09時│義區○○路│工具擊破其停於路│重慶北路三段9 巷25│
│    │許      │245 號前  │旁之3551-DC 號小│號3 樓住處附近以20│
│    │        │          │客右後座車窗玻璃│00元左右價格向真實│
│    │        │          │，並竊取車內ALPI│姓名年籍不詳之人購│
│    │        │          │NE牌音響主機1 臺│買ALPINE音響主機1 │
│    │        │          │及DVD 換片機1 臺│臺。              │
│    │        │          │。              │                  │
│    ├────┴─────┴────────┴─────────┤
│    │1.被害人Ｊ○○95年7月18日警詢筆錄（95偵16879第50-52頁）   │
│    │2.臺北市政府警察局信義分局受理刑事案件報案三聯單          │
│    │  （95偵16879第53頁）                                     │
│    │3.贓物認領保管單（95偵16879第55頁）                       │
│    │4.採證照片2張（95偵16879第56頁）                          │
│    │5.臺北市政府警察局內湖分局95年7月3日21時30分搜索扣押筆錄暨│
│    │  扣押物品目錄表（95偵15679第7-14頁）                     │
│    │6.臺北市政府警察局內湖分局95年7月4日1時15分搜索扣押筆錄暨 │
│    │  扣押物品目錄表（95偵15679第15-20頁）                    │
│    │7.臺北市政府警察局內湖分局95年7月4日12時30分搜索扣押筆錄暨│
│    │  扣押物品目錄表（95偵18356第71-73頁、95偵16879第241-248頁│
│    │  、95偵21539第217-219頁）                                │
│    │8.臺北市政府警察局內湖分局95年7月5日15時扣押筆錄暨扣押物品│
│    │  目錄表（95偵18356第75-80頁、95偵16879第251-256頁、95偵  │
│    │  21539第221-226頁）                                      │
│    │9.臺北市政府警察局內湖分局95年7月5日查訪表（95偵18356第74 │
│    │  頁、95偵16879第250頁、95偵21539第220頁）                │
│    │10.記事本內頁（95偵15679第78-135頁）                      │
│    │11.96刑管字第1279號扣案物品清單（本院卷內）               │
├──┼────┬─────┬────────┬─────────┤
│ 19 │94年09月│在臺北市內│天○○遭人以行竊│於94年底間，在臺北│
│    │25日    │湖區松行善│工具擊破其停於路│市○○○路○段9 巷│
│    │        │路3 號前  │旁之9662-EJ 號小│25號3 樓住處附近以│
│    │        │          │客右前座車窗玻璃│4、5000 元左右價格│
│    │        │          │，並竊取車內之PA│向真實姓名年籍不詳│
│    │        │          │NASONIC 牌汽車音│之人購買PANASONIC │
│    │        │          │響主機1 臺及測速│汽車音響主機1 臺。│
│    │        │          │器1 臺。        │                  │
│    ├────┴─────┴────────┴─────────┤
│    │1.被害人天○○95年7月13日警詢筆錄（95偵16879第57-59頁）   │
│    │2.臺北市政府警察局內湖分局受理刑事案件報案三聯單          │
│    │  （95偵16879第60頁）                                     │
│    │3.贓物認領保管單（95偵16879第62頁）                       │
│    │4.採證照片2張（95偵16879第63頁）                          │
│    │5.臺北市政府警察局區域鑑識現場勘察報告--含內湖分局現場勘察│
│    │  報告、勘察採證同意書、勘查照片4張（95偵15679第237-242頁 │
│    │  ）                                                      │
│    │6.臺北市政府警察局內湖分局95年7月3日21時30分搜索扣押筆錄暨│
│    │  扣押物品目錄表（95偵15679第7-14頁）                     │
│    │7.臺北市政府警察局內湖分局95年7月4日1時15分搜索扣押筆錄暨 │
│    │  扣押物品目錄表（95偵15679第15-20頁）                    │
│    │8.臺北市政府警察局內湖分局95年7月4日12時30分搜索扣押筆錄暨│
│    │  扣押物品目錄表（95偵18356第71-73頁、95偵16879第241-248頁│
│    │  、95偵21539第217-219頁）                                │
│    │9.臺北市政府警察局內湖分局95年7月5日15時扣押筆錄暨扣押物品│
│    │  目錄表（95偵18356第75-80頁、95偵16879第251-256頁、95偵  │
│    │  21539第221-226頁）                                      │
│    │10.臺北市政府警察局內湖分局95年7月5日查訪表（95偵18356第74│
│    │   頁、95偵16879第250頁、95偵21539第220頁）               │
│    │11.記事本內頁（95偵15679第78-135頁）                      │
│    │12.96刑管字第1279號扣案物品清單（本院卷內）               │
├──┼────┬─────┬────────┬─────────┤
│ 20 │94年09月│在臺北縣蘆│亥○○遭人以行竊│於94年年底某日，在│
│    │間      │洲市○○路│工具擊破其停於路│臺北市○○○路○段│
│    │        │附近      │旁之7598-FL 號小│9 巷25號3 樓住處附│
│    │        │          │客右前座車窗玻璃│近以2000元左右價格│
│    │        │          │，並竊取車內之JV│向真實姓名年籍不詳│
│    │        │          │C 牌音響主機1 臺│之人購買JVC 音響主│
│    │        │          │。              │機1 臺。          │
│    ├────┴─────┴────────┴─────────┤
│    │1.被害人亥○○95年7月18日警詢筆錄（95偵16879第64-66頁）   │
│    │2.贓物認領保管單（95偵16879第68頁）                       │
│    │3.採證照片2張（95偵16879第69頁）                          │
│    │4.臺北市政府警察局內湖分局95年7月3日21時30分搜索扣押筆錄暨│
│    │  扣押物品目錄表（95偵15679第7-14頁）                     │
│    │5.臺北市政府警察局內湖分局95年7月4日1時15分搜索扣押筆錄暨 │
│    │  扣押物品目錄表（95偵15679第15-20頁）                    │
│    │6.臺北市政府警察局內湖分局95年7月4日12時30分搜索扣押筆錄暨│
│    │  扣押物品目錄表（95偵18356第71-73頁、95偵16879第241-248頁│
│    │  、95偵21539第217-219頁）                                │
│    │7.臺北市政府警察局內湖分局95年7月5日15時扣押筆錄暨扣押物品│
│    │  目錄表（95偵18356第75-80頁、95偵16879第251-256頁、95    │
│    │  偵21539第221-226頁）                                    │
│    │8.臺北市政府警察局內湖分局95年7月5日查訪表（95偵18356第74 │
│    │  頁、95偵16879第250頁、95偵21539第220頁）                │
│    │9.記事本內頁（95偵15679第78-135頁）                       │
│    │10.96刑管字第1279號扣案物品清單（本院卷內）               │
├──┼────┬─────┬────────┬─────────┤
│ 21 │94年10月│在臺北縣三│庚○○遭人以行竊│95年7 月1 日前某日│
│    │04日07時│重市○○路│工具擊破其停於路│，在桃園縣蘆竹鄉南│
│    │許      │1 段120 巷│旁之3201-KH 號自│興村奉化路166 之32│
│    │        │23號前    │客右前座車窗玻璃│號5 樓住處附近，以│
│    │        │          │，並竊取車內之PA│6000元之價格向某真│
│    │        │          │NASONIC 牌音響主│實姓名年籍不詳之人│
│    │        │          │機1 臺。        │購買PANASONIC 音響│
│    │        │          │                │主機1 臺。        │
│    ├────┴─────┴────────┴─────────┤
│    │1.被害人庚○○95年7月17日警詢筆錄（95偵16879第70-72頁）   │
│    │2.臺北縣警察局三重分局受理刑事案件報案三聯單              │
│    │  （95偵16879第73頁）                                     │
│    │3.贓物認領保管單（95偵16879第76頁）                       │
│    │4.採證照片2張（95偵16879第77頁）                          │
│    │5.臺北市政府警察局內湖分局95年7月3日21時30分搜索扣押筆錄暨│
│    │  扣押物品目錄表（95偵15679第7-14頁）                     │
│    │6.臺北市政府警察局內湖分局95年7月4日1時15分搜索扣押筆錄暨 │
│    │  扣押物品目錄表（95偵15679第15-20頁）                    │
│    │7.臺北市政府警察局內湖分局95年7月4日12時30分搜索扣押筆錄  │
│    │  暨扣押物品目錄表（95偵18356第71-73頁、95偵16879第241-248│
│    │  頁、95偵21539第217-219頁）                              │
│    │8.臺北市政府警察局內湖分局95年7月5日15時扣押筆錄暨扣押物品│
│    │  目錄表（95偵18356第75-80頁、95偵16879第251-256頁、95偵21│
│    │  539第221-226頁）                                        │
│    │9.臺北市政府警察局內湖分局95年7月5日查訪表（95偵18356第74 │
│    │  頁、95偵16879第250頁、95偵21539第220頁）                │
│    │10.記事本內頁（95偵15679第78-135頁）                      │
│    │11.96刑管字第1279號扣案物品清單（本院卷內）               │
├──┼────┬─────┬────────┬─────────┤
│ 22 │94年10月│臺北內湖區│以行竊工具擊破被│於94年年底某日，在│
│    │09日16時│內湖路2 段│害人Ｆ○○停於路│臺北市○○○路○段│
│    │00分許  │179 巷內  │旁之DD-8863 號自│9 巷25號3 樓住處附│
│    │        │          │小客車車窗玻璃，│近以2000元左右價格│
│    │        │          │並竊取車內PANASO│向真實姓名年籍不詳│
│    │        │          │NIC 汽車音響主機│之人購買PANASONIC │
│    │        │          │1 臺。          │汽車音響主機1 臺。│
│    ├────┴─────┴────────┴─────────┤
│    │1.被害人Ｆ○○95年11月27日警詢筆錄（95偵23492第101-102頁）│
│    │2.贓物認領保管單（95偵23492第103頁）                      │
│    │3.採證照片2張（95偵23492第104頁）                         │
│    │4.報案紀錄單（95偵23492第105頁）                          │
│    │5.臺北市政府警察局內湖分局95年7月3日21時30分搜索扣押筆錄暨│
│    │  扣押物品目錄表（95偵15679第7-14頁）                     │
│    │6.臺北市政府警察局內湖分局95年7月4日1時15分搜索扣押筆錄暨 │
│    │  扣押物品目錄表（95偵15679第15-20頁）                    │
│    │7.臺北市政府警察局內湖分局95年7月4日12時30分搜索扣押筆錄暨│
│    │  扣押物品目錄表（95偵18356第71-73頁、95偵16879第241-248頁│
│    │  、95偵21539第217-219頁）                                │
│    │8.臺北市政府警察局內湖分局95年7月5日15時扣押筆錄暨扣押物品│
│    │  目錄表（95偵18356第75-80頁、95偵16879第251-256頁、95偵  │
│    │  21539第221-226頁）                                      │
│    │9.臺北市政府警察局內湖分局95年7月5日查訪表（95偵18356第74 │
│    │  頁、95偵16879第250頁、95偵21539第220頁）                │
│    │10.記事本內頁（95偵15679第78-135頁）                      │
│    │11.96刑管字第1279號扣案物品清單（本院卷內）               │
├──┼────┬─────┬────────┬─────────┤
│ 23 │94年10月│臺北市內湖│以行竊工具擊破被│於94年年底某日，在│
│    │10日08時│區內湖區康│害人ｍ○○停於場│臺北市○○○路○段│
│    │00分許  │樂街61巷15│內之ZV-0707 號自│9 巷25號3 樓住處附│
│    │        │弄10號前  │小客車車窗玻璃，│近以2000元左右價格│
│    │        │          │並竊取車內汽車音│向真實姓名年籍不詳│
│    │        │          │響主機1 臺。    │之人購買汽車音響主│
│    │        │          │                │機1 臺。          │
│    ├────┴─────┴────────┴─────────┤
│    │1.被害人ｍ○○95年11月27日警詢筆錄（95偵23492第95-96頁）  │
│    │2.贓物認領保管單（95偵23492第97頁）                       │
│    │3.採證照片2張（95偵23492第98頁）                          │
│    │4.報案紀錄單（95偵23492第99頁）                           │
│    │5.臺北市政府警察局內湖分局95年7月3日21時30分搜索扣押筆錄暨│
│    │  扣押物品目錄表（95偵15679第7-14頁）                     │
│    │6.臺北市政府警察局內湖分局95年7月4日1時15分搜索扣押筆錄暨 │
│    │  扣押物品目錄表（95偵15679第15-20頁）                    │
│    │7.臺北市政府警察局內湖分局95年7月4日12時30分搜索扣押筆錄暨│
│    │  扣押物品目錄表（95偵18356第71-73頁、95偵16879第241-248頁│
│    │  、95偵21539第217-219頁）                                │
│    │8.臺北市政府警察局內湖分局95年7月5日15時扣押筆錄暨扣押物品│
│    │  目錄表（95偵18356第75-80頁、95偵16879第251-256頁、95偵  │
│    │  21539第221-226頁）                                      │
│    │9.臺北市政府警察局內湖分局95年7月5日查訪表（95偵18356第74 │
│    │  頁、95偵16879第250頁、95偵21539第220頁）                │
│    │10.記事本內頁（95偵15679第78-135頁）                      │
│    │11.96刑管字第1279號扣案物品清單（本院卷內）               │
├──┼────┬─────┬────────┬─────────┤
│ 24 │94年10月│在臺北內湖│以行竊工具擊破被│於94年間某日，在台│
│    │14日00時│區○○路66│害人酉○○停於停│北市○○○路○段9 │
│    │30分許  │巷69弄6 號│車場內之CJ-4698 │巷25號3 樓住處附近│
│    │        │地下室    │號自小客車車窗玻│以1000元左右價格向│
│    │        │          │璃，並竊取車內汽│真實姓名年籍不詳之│
│    │        │          │車音響主機1 臺。│人購買汽車音響主機│
│    │        │          │                │1 臺。            │
│    ├────┴─────┴────────┴─────────┤
│    │1.被害人酉○○95年11月16日警詢筆錄（95偵23492第83-84頁）  │
│    │2.贓物認領保管單（95偵23492第85頁）                       │
│    │3.採證照片2張（95偵23492第86頁）                          │
│    │4.報案紀錄單（95偵23492第87頁）                           │
│    │5.臺北市政府警察局內湖分局95年7月3日21時30分搜索扣押筆錄暨│
│    │  扣押物品目錄表（95偵15679第7-14頁）                     │
│    │6.臺北市政府警察局內湖分局95年7月4日1時15分搜索扣押筆錄暨 │
│    │  扣押物品目錄表（95偵15679第15-20頁）                    │
│    │7.臺北市政府警察局內湖分局95年7月4日12時30分搜索扣押筆錄暨│
│    │  扣押物品目錄表（95偵18356第71-73頁、95偵16879第241-248頁│
│    │  、95偵21539第217-219頁）                                │
│    │8.臺北市政府警察局內湖分局95年7月5日15時扣押筆錄暨扣押物品│
│    │  目錄表（95偵18356第75-80頁、95偵16879第251-256頁、95偵  │
│    │  21539第221-226頁）                                      │
│    │9.臺北市政府警察局內湖分局95年7月5日查訪表（95偵18356第74 │
│    │  頁、95偵16879第250頁、95偵21539第220頁）                │
│    │10.記事本內頁（95偵15679第78-135頁）                      │
│    │11.96刑管字第1279號扣案物品清單（本院卷內）               │
├──┼────┬─────┬────────┬─────────┤
│ 25 │94年10月│臺北市內湖│以行竊工具擊破被│於94年年底某日，在│
│    │14日03時│區○○路32│害人Ｖ○○停於停│臺北市○○○路○段│
│    │45分許  │8 號前    │車場內之9590-EB │9 巷25號3 樓住處附│
│    │        │          │號自小客車車窗玻│近以2000元左右價格│
│    │        │          │璃，並竊取車內PA│向真實姓名年籍不詳│
│    │        │          │NASONIC 牌汽車音│之人購買PANASONIC │
│    │        │          │響主機1 臺。    │汽車音響主機1 臺。│
│    ├────┴─────┴────────┴─────────┤
│    │1.被害人Ｖ○○95年11月17日警詢筆錄（95偵23492第89-90頁）  │
│    │2.贓物認領保管單（95偵23492第91頁）                       │
│    │3.採證照片2張（95偵23492第92頁）                          │
│    │4.報案紀錄單（95偵23492第93頁）                           │
│    │5.臺北市政府警察局內湖分局95年7月3日21時30分搜索扣押筆錄暨│
│    │  扣押物品目錄表（95偵15679第7-14頁）                     │
│    │6.臺北市政府警察局內湖分局95年7月4日1時15分搜索扣押筆錄暨 │
│    │  扣押物品目錄表（95偵15679第15-20頁）                    │
│    │7.臺北市政府警察局內湖分局95年7月4日12時30分搜索扣押筆錄暨│
│    │  扣押物品目錄表（95偵18356第71-73頁、95偵16879第241-248頁│
│    │  、95偵21539第217-219頁）                                │
│    │8.臺北市政府警察局內湖分局95年7月5日15時扣押筆錄暨扣押物品│
│    │  目錄表（95偵18356第75-80頁、95偵16879第251-256頁、95偵  │
│    │  21539第221-226頁）                                      │
│    │9.臺北市政府警察局內湖分局95年7月5日查訪表（95偵18356第74 │
│    │  頁、95偵16879第250頁、95偵21539第220頁）                │
│    │10.記事本內頁（95偵15679第78-135頁）                      │
│    │11.96刑管字第1279號扣案物品清單（本院卷內）               │
├──┼────┬─────┬────────┬─────────┤
│ 26 │94年10月│臺北市內湖│以行竊工具擊破被│95年7 月1 日前某日│
│    │21日07時│區○○路2 │害人ｋ○○停於場│，在台北市○○○路│
│    │38分許  │段131 號前│內之被害人ｋ○○│三段9 巷25號3 樓住│
│    │        │          │所有自小客車車窗│處附近以2000元左右│
│    │        │          │玻璃，並竊取車內│價格向真實姓名年籍│
│    │        │          │PANASONIC 牌汽車│不詳之人購買PANASO│
│    │        │          │音響主機1 臺。  │NIC 汽車音響主機1 │
│    │        │          │                │臺。              │
│    ├────┴─────┴────────┴─────────┤
│    │1.被害人ｋ○○95年12月18日警詢筆錄（95偵23492第129-130頁）│
│    │2.贓物認領保管單（95偵23492第131頁）                      │
│    │3.採證照片2張（95偵23492第132頁）                         │
│    │4.報案紀錄單（95偵23492第133頁）                          │
│    │5.臺北市政府警察局內湖分局95年7月3日21時30分搜索扣押筆錄暨│
│    │  扣押物品目錄表（95偵15679第7-14頁）                     │
│    │6.臺北市政府警察局內湖分局95年7月4日1時15分搜索扣押筆錄暨 │
│    │  扣押物品目錄表（95偵15679第15-20頁）                    │
│    │7.臺北市政府警察局內湖分局95年7月4日12時30分搜索扣押筆錄暨│
│    │  扣押物品目錄表（95偵18356第71-73頁、95偵16879第241-248頁│
│    │  、95偵21539第217-219頁）                                │
│    │8.臺北市政府警察局內湖分局95年7月5日15時扣押筆錄暨扣押物品│
│    │  目錄表（95偵18356第75-80頁、95偵16879第251-256頁、95偵  │
│    │  21539第221-226頁）                                      │
│    │9.臺北市政府警察局內湖分局95年7月5日查訪表（95偵18356第74 │
│    │  頁、95偵16879第250頁、95偵21539第220頁）                │
│    │10.記事本內頁（95偵15679第78-135頁）                      │
│    │11.96刑管字第1279號扣案物品清單（本院卷內）               │
├──┼────┬─────┬────────┬─────────┤
│ 27 │於94年11│臺北內湖區│以行竊工具擊破停│95年7 月1 日前某日│
│    │月15日20│康寧路3 段│於場內之被害人葉│，在台北市○○○路│
│    │時00分許│99巷17弄前│世昌所有自小客車│三段9 巷25號3 樓住│
│    │        │          │車窗玻璃，並竊取│處附近以2000元左右│
│    │        │          │車內PANASONIC 汽│價格向真實姓名年籍│
│    │        │          │車音響主機1 臺。│不詳之人購買PANASO│
│    │        │          │                │NIC 汽車音響主機1 │
│    │        │          │                │臺。              │
│    ├────┴─────┴────────┴─────────┤
│    │1.被害人ｃ○○95年12月18日警詢筆錄（95偵23492第124-125頁）│
│    │2.贓物認領保管單（95偵23492第126頁）                      │
│    │3.採證照片2張（95偵23492第127頁）                         │
│    │4.報案紀錄單（95偵23492第128頁）                          │
│    │5.臺北市政府警察局內湖分局95年7月3日21時30分搜索扣押筆錄暨│
│    │  扣押物品目錄表（95偵15679第7-14頁）                     │
│    │6.臺北市政府警察局內湖分局95年7月4日1時15分搜索扣押筆錄暨 │
│    │  扣押物品目錄表（95偵15679第15-20頁）                    │
│    │7.臺北市政府警察局內湖分局95年7月4日12時30分搜索扣押筆錄暨│
│    │  扣押物品目錄表（95偵18356第71-73頁、95偵16879第241-248頁│
│    │  、95偵21539第217-219頁）                                │
│    │8.臺北市政府警察局內湖分局95年7月5日15時扣押筆錄暨扣押物品│
│    │  目錄表（95偵18356第75-80頁、95偵16879第251-256頁、95偵  │
│    │  21539第221-226頁）                                      │
│    │9.臺北市政府警察局內湖分局95年7月5日查訪表（95偵18356第74 │
│    │  頁、95偵16879第250頁、95偵21539第220頁）                │
│    │10.記事本內頁（95偵15679第78-135頁）                      │
│    │11.96刑管字第1279號扣案物品清單（本院卷內）               │
├──┼────┬─────┬────────┬─────────┤
│ 28 │94年11月│臺北市內湖│以行竊工具擊破停│95年7 月1 日前某日│
│    │23日10時│區○○路2 │於場內之被害人張│，在桃園縣蘆竹鄉南│
│    │30分許  │段456 巷內│景能所有自小客車│興村奉化路166 之32│
│    │        │          │車窗玻璃，並竊取│號5 樓住處附近，以│
│    │        │          │車內伸縮式汽車音│6000元之價格向某真│
│    │        │          │響主機1 臺。    │實姓名年籍不詳之人│
│    │        │          │                │購買汽車音響主機1 │
│    │        │          │                │臺。              │
│    ├────┴─────┴────────┴─────────┤
│    │1.被害人Ｅ○○95年12月19日警詢筆錄（95偵23492第134-135頁）│
│    │2.贓物認領保管單（95偵23492第136頁）                      │
│    │3.採證照片2張（95偵23492第137頁）                         │
│    │4.報案紀錄單（95偵23492第138頁）                          │
│    │5.臺北市政府警察局內湖分局95年7月3日21時30分搜索扣押筆錄暨│
│    │  扣押物品目錄表（95偵15679第7-14頁）                     │
│    │6.臺北市政府警察局內湖分局95年7月4日1時15分搜索扣押筆錄暨 │
│    │  扣押物品目錄表（95偵15679第15-20頁）                    │
│    │7.臺北市政府警察局內湖分局95年7月4日12時30分搜索扣押筆錄暨│
│    │  扣押物品目錄表（95偵18356第71-73頁、95偵16879第241-248頁│
│    │  、95偵21539第217-219頁）                                │
│    │8.臺北市政府警察局內湖分局95年7月5日15時扣押筆錄暨扣押物品│
│    │  目錄表（95偵18356第75-80頁、95偵16879第251-256頁、95偵  │
│    │  21539第221-226頁）                                      │
│    │9.臺北市政府警察局內湖分局95年7月5日查訪表（95偵18356第74 │
│    │  頁、95偵16879第250頁、95偵21539第220頁）                │
│    │10.記事本內頁（95偵15679第78-135頁）                      │
│    │11.96刑管字第1279號扣案物品清單（本院卷內）               │
├──┼────┬─────┬────────┬─────────┤
│ 29 │94年12月│在臺北市民│Ｙ○○遭人以行竊│於95年7月1日前某日│
│    │16日22時│生東路與長│工具擊破其停於場│，在桃園縣蘆竹鄉南│
│    │許      │春路口旁新│內之AL-3545 號小│興村奉化路166之32 │
│    │        │生高架下停│客右前車窗玻璃，│號5樓住處附近，以 │
│    │        │車場內    │並竊取IN-DASH 車│2000元之價格向某真│
│    │        │          │內車用螢幕1 臺、│實姓名年籍不詳之人│
│    │        │          │ASIASONIC 數位接│購買之車用螢幕、數│
│    │        │          │收盒1 臺、ACER筆│位接收盒。        │
│    │        │          │記型電腦1 臺、HP│                  │
│    │        │          │PDA 1 臺。      │                  │
│    ├────┴─────┴────────┴─────────┤
│    │1.被害人Ｙ○○95年7月31日警詢筆錄（95偵21539第74-76頁）   │
│    │2.贓物認領保管單（95偵21539第78頁）                       │
│    │3.採證照片7張（95偵21539第78-82頁）                       │
│    │4.臺北市政府警察局內湖分局95年7月3日21時30分搜索扣押筆錄暨│
│    │  扣押物品目錄表（95偵15679第7-14頁）                     │
│    │5.臺北市政府警察局內湖分局95年7月4日1時15分搜索扣押筆錄暨 │
│    │  扣押物品目錄表（95偵15679第15-20頁）                    │
│    │6.臺北市政府警察局內湖分局95年7月4日12時30分搜索扣押筆錄暨│
│    │  扣押物品目錄表（95偵18356第71-73頁、95偵16879第241-248頁│
│    │  、95偵21539第217-219頁）                                │
│    │7.臺北市政府警察局內湖分局95年7月5日15時扣押筆錄暨扣押物品│
│    │  目錄表（95偵18356第75-80頁、95偵16879第251-256頁、95    │
│    │  偵21539第221-226頁）                                    │
│    │8.臺北市政府警察局內湖分局95年7月5日查訪表（95偵18356第74 │
│    │  頁、95偵16879第250頁、95偵21539第220頁）                │
│    │9.記事本內頁（95偵15679第78-135頁）                       │
│    │10.96刑管字第1279號扣案物品清單（本院卷內）               │
├──┼────┬─────┬────────┬─────────┤
│ 30 │94年12月│臺北縣樹林│未○○遭人以行竊│於95年7月1日前某日│
│    │20日07時│市○○街2 │工具擊破其停於場│以1000元價格桃園住│
│    │許      │段45巷1之1│內之7T-3977號小 │處附近收購換片箱。│
│    │        │號地下停車│客左後座車窗玻璃│                  │
│    │        │場內      │，並竊取車內FORD│                  │
│    │        │          │汽車音響主機1 臺│                  │
│    │        │          │、PANASONIC 換片│                  │
│    │        │          │箱1 臺、數位電視│                  │
│    │        │          │盒1 臺、無線接收│                  │
│    │        │          │器1 臺、分音器1 │                  │
│    │        │          │臺、數位電視遙控│                  │
│    │        │          │器1 支、撞球桿1 │                  │
│    │        │          │組。            │                  │
│    ├────┴─────┴────────┴─────────┤
│    │1.被害人未○○                                            │
│    │(1)94年12月20日警詢筆錄（95偵15679第292-293頁）            │
│    │(2)95年7月26日警詢筆錄（95偵21539第83-85頁）               │
│    │2.贓物認領保管單（95偵21539第97頁）                       │
│    │3.採證照片9張（95偵21539第87-95頁）及4張（95偵15679第298頁│
│    │  -299頁）                                                │
│    │4.臺北縣政府警察局樹林分局受理各類案件紀錄表              │
│    │  （95偵15679第294頁）                                    │
│    │5.臺北縣警察局樹林分局三多派出所失竊現場勘查圖            │
│    │  （95偵15679第295頁）                                    │
│    │6.臺北縣警察局樹林分局失竊現場採證紀錄表（95偵15679第     │
│    │  296頁）                                                 │
│    │7.財物損失紀錄表（95偵15679第297頁）                      │
│    │8.臺北市政府警察局內湖分局95年7月3日21時30分搜索扣押筆錄  │
│    │  暨扣押物品目錄表（95偵15679第7-14頁）                   │
│    │9.臺北市政府警察局內湖分局95年7月4日1時15分搜索扣押筆錄暨 │
│    │  扣押物品目錄表（95偵15679第15-20頁）                    │
│    │10.臺北市政府警察局內湖分局95年7月4日12時30分搜索扣押筆錄 │
│    │   暨扣押物品目錄表（95偵18356第71-73頁、95偵16879第      │
│    │   241-248 頁、95偵21539第217-219頁）                     │
│    │11.臺北市政府警察局內湖分局95年7月5日15時扣押筆錄暨扣押物 │
│    │   品目錄表（95偵18356第75-80頁、95偵16879第251-256頁、95 │
│    │   偵21539第221-226頁）                                   │
│    │12.臺北市政府警察局內湖分局95年7月5日查訪表（95偵18356第74│
│    │   頁、95偵16879第250頁、95偵21539第220頁）               │
│    │13.記事本內頁（95偵15679第78-135頁）                      │
│    │14.96刑管字第1279號扣案物品清單（本院卷內）               │
├──┼────┬─────┬────────┬─────────┤
│ 31 │94年12月│在臺北縣土│ａ○○遭人以行竊│95年7 月1 日前某日│
│    │底      │城市○○路│工具擊破其停於路│，在台北市○○○路│
│    │        │64號旁巷口│旁之823-NS號營小│三段9 巷25號3 樓住│
│    │        │          │客右前座車窗玻璃│處附近以2000元左右│
│    │        │          │，並竊取車內PANA│價格向真實姓名年籍│
│    │        │          │SONIC 牌汽車音響│不詳之人購買PANASO│
│    │        │          │主機1 臺。      │NIC 汽車音響主機1 │
│    │        │          │                │臺。              │
│    ├────┴─────┴────────┴─────────┤
│    │1.被害人ａ○○95年8月14日警詢筆錄（95偵21539第98-100頁）  │
│    │2.贓物認領保管單（95偵21539第102頁）                      │
│    │3.採證照片3張（95偵21539第103-104頁）                     │
│    │4.臺北市政府警察局內湖分局95年7月3日21時30分搜索扣押筆錄暨│
│    │  扣押物品目錄表（95偵15679第7-14頁）                     │
│    │5.臺北市政府警察局內湖分局95年7月4日1時15分搜索扣押筆錄暨 │
│    │  扣押物品目錄表（95偵15679第15-20頁）                    │
│    │6.臺北市政府警察局內湖分局95年7月4日12時30分搜索扣押筆錄暨│
│    │  扣押物品目錄表（95偵18356第71-73頁、95偵16879第241-248頁│
│    │  、95偵21539第217-219頁）                                │
│    │7.臺北市政府警察局內湖分局95年7月5日15時扣押筆錄暨扣押物品│
│    │  目錄表（95偵18356第75-80頁、95偵16879第251-256頁、95偵  │
│    │  21539第221-226頁）                                      │
│    │8.臺北市政府警察局內湖分局95年7月5日查訪表（95偵18356第74 │
│    │  頁、95偵16879第250頁、95偵21539第220頁）                │
│    │9.記事本內頁（95偵15679第78-135頁）                       │
│    │10.96刑管字第1279號扣案物品清單（本院卷內）               │
├──┼────┬─────┬────────┬─────────┤
│ 32 │94年12月│在臺北縣五│辰○○遭人以行竊│被告因記憶不清，忘│
│    │底      │股鄉一帶  │工具擊破其停於路│記於95年7 月1 日前│
│    │        │          │旁之6333-FE號小 │何時、地收購該KENW│
│    │        │          │客車窗玻璃，並竊│OOD牌汽車音響主機 │
│    │        │          │取車內之KENWOOD │、KENWOOD牌CD換片 │
│    │        │          │牌汽車音響主機1 │箱、筆記型電腦。  │
│    │        │          │臺、KENWOOD 牌CD│                  │
│    │        │          │換片箱1 臺、筆記│                  │
│    │        │          │型電腦1 臺。    │                  │
│    ├────┴─────┴────────┴─────────┤
│    │1.被害人辰○○95年7月19日警詢筆錄（95偵16879第78-80頁）   │
│    │2.贓物認領保管單（95偵16879第82頁）                       │
│    │6.採證照片4張（95偵16879第83-84頁）                       │
│    │4.臺北市政府警察局內湖分局95年7月3日21時30分搜索扣押筆錄  │
│    │  暨扣押物品目錄表（95偵15679第7-14頁）                   │
│    │5.臺北市政府警察局內湖分局95年7月4日1時15分搜索扣押筆錄暨 │
│    │  扣押物品目錄表（95偵15679第15-20頁）                    │
│    │6.臺北市政府警察局內湖分局95年7月4日12時30分搜索扣押筆錄  │
│    │  暨扣押物品目錄表（95偵18356第71-73頁、95偵16879第       │
│    │  241-248頁、95偵21539第217-219頁）                       │
│    │7.臺北市政府警察局內湖分局95年7月5日15時扣押筆錄暨扣押物品│
│    │  目錄表（95偵18356第75-80頁、95偵16879第251-256頁、95偵  │
│    │  21539第221-226頁）                                      │
│    │8.臺北市政府警察局內湖分局95年7月5日查訪表（95偵18356第74 │
│    │  頁、95偵16879第250頁、95偵21539第220頁）                │
│    │9.記事本內頁（95偵15679第78-135頁）                       │
│    │10.96刑管字第1279號扣案物品清單（本院卷內）               │
├──┼────┬─────┬────────┬─────────┤
│ 33 │94年間  │在臺北市內│丙○○遭人以行竊│95年7 月1 日前某日│
│    │        │湖區○○路│工具擊破其停於路│，在桃園縣蘆竹鄉南│
│    │        │1 段附近  │旁之3N-6887 號小│興村奉化路166 之32│
│    │        │          │客右前座車窗玻璃│號5 樓住處附近，以│
│    │        │          │，並竊取車內之FO│6000元之價格向某真│
│    │        │          │RD牌音響主機1 臺│實姓名年籍不詳之人│
│    │        │          │。              │購買FORD音響主機1 │
│    │        │          │                │臺。              │
│    ├────┴─────┴────────┴─────────┤
│    │1.被害人丙○○95年7月18日警詢筆錄（95偵16879第85-87頁）   │
│    │2.贓物認領保管單（95偵16879第89頁）                       │
│    │3.採證照片2張（95偵16879第90頁）                          │
│    │4.臺北市政府警察局內湖分局95年7月3日21時30分搜索扣押筆錄暨│
│    │  扣押物品目錄表（95偵15679第7-14頁）                     │
│    │5.臺北市政府警察局內湖分局95年7月4日1時15分搜索扣押筆錄暨 │
│    │  扣押物品目錄表（95偵15679第15-20頁）                    │
│    │6.臺北市政府警察局內湖分局95年7月4日12時30分搜索扣押筆錄暨│
│    │  扣押物品目錄表（95偵18356第71-73頁、95偵16879第241-248頁│
│    │  、95偵21539第217-219頁）                                │
│    │7.臺北市政府警察局內湖分局95年7月5日15時扣押筆錄暨扣押物品│
│    │  目錄表（95偵18356第75-80頁、95偵16879第251-256頁、95偵  │
│    │  21539第221-226頁）                                      │
│    │8.臺北市政府警察局內湖分局95年7月5日查訪表（95偵18356第74 │
│    │  頁、95偵16879第250頁、95偵21539第220頁）                │
│    │9.記事本內頁（95偵15679第78-135頁）                       │
│    │10.96刑管字第1279號扣案物品清單（本院卷內）               │
├──┼────┬─────┬────────┬─────────┤
│ 34 │95年01月│在臺北縣泰│申○○遭人以行竊│換片箱及主機分別於│
│    │03日03時│山鄉台貿三│工具撬開停於場內│95年7 月1 日前某日│
│    │30分許  │村84號停車│之0593-KH 號小客│以1000元價格在臺北│
│    │        │場內      │左前車門，並竊取│市○○○路○段9 巷│
│    │        │          │車內SONY汽車音響│25號3 樓住處附近向│
│    │        │          │主機1 臺、SONY換│真實姓名年籍不詳之│
│    │        │          │片箱1 臺。      │人購買。          │
│    ├────┴─────┴────────┴─────────┤
│    │1.被害人申○○95年7月25日警詢筆錄（95偵21539第105-107頁） │
│    │2.臺北縣政府警察局受理刑事案件報案三聯單                  │
│    │  （95偵21539第108頁）                                    │
│    │3.贓物認領保管單（95偵21539第109頁）                      │
│    │4.採證照片4張（95偵21539第110-111頁）                     │
│    │5.臺北市政府警察局內湖分局95年7月3日21時30分搜索扣押筆錄暨│
│    │  扣押物品目錄表（95偵15679第7-14頁）                     │
│    │6.臺北市政府警察局內湖分局95年7月4日1時15分搜索扣押筆錄暨 │
│    │  扣押物品目錄表（95偵15679第15-20頁）                    │
│    │7.臺北市政府警察局內湖分局95年7月4日12時30分搜索扣押筆錄暨│
│    │  扣押物品目錄表（95偵18356第71-73頁、95偵16879第241-248頁│
│    │  、95偵21539第217-219頁）                                │
│    │8.臺北市政府警察局內湖分局95年7月5日15時扣押筆錄暨扣押物品│
│    │  目錄表（95偵18356第75-80頁、95偵16879第251-256頁、95偵  │
│    │  21539第221-226頁）                                      │
│    │9.臺北市政府警察局內湖分局95年7月5日查訪表（95偵18356第74 │
│    │  頁、95偵16879第250頁、95偵21539第220頁）                │
│    │10.記事本內頁（95偵15679第78-135頁）                      │
│    │11.96刑管字第1279號扣案物品清單（本院卷內）               │
├──┼────┬─────┬────────┬─────────┤
│ 35 │95年01月│在臺北縣土│Ｑ○○遭人以行竊│95年7 月1 日前某日│
│    │04日17時│城市○○街│工具擊破其停於路│，在桃園縣蘆竹鄉南│
│    │許      │2 號前    │旁之6209-DM 號小│興村奉化路166 之32│
│    │        │          │客右前座窗玻璃，│號5 樓住處附近，以│
│    │        │          │並竊取車內之PANA│10000 元之價格向某│
│    │        │          │SONIC 音響主機1 │真實姓名年籍不詳之│
│    │        │          │臺。            │人購買PANASONIC 音│
│    │        │          │                │響主機1 臺，而該物│
│    │        │          │                │原價約20000 元。  │
│    ├────┴─────┴────────┴─────────┤
│    │1.被害人Ｑ○○95年7月7日警詢筆錄（95偵16879第91-93頁）    │
│    │2.臺北縣警察局土城分局受理刑事案件報案三聯單              │
│    │  （95偵16879第94、95頁，96偵15679第280頁）               │
│    │3.贓物認領保管單（95偵16879第96頁）                       │
│    │4.採證照片5張（95偵16879第97-99頁）                       │
│    │5.臺北縣政府警察局土城分局頂埔派出所陳報單（96偵15679第279│
│    │  頁）                                                    │
│    │6.臺北市政府警察局內湖分局95年7月3日21時30分搜索扣押筆錄暨│
│    │  扣押物品目錄表（95偵15679第7-14頁）                     │
│    │7.臺北市政府警察局內湖分局95年7月4日1時15分搜索扣押筆錄暨 │
│    │  扣押物品目錄表（95偵15679第15-20頁）                    │
│    │8.臺北市政府警察局內湖分局95年7月4日12時30分搜索扣押筆錄暨│
│    │  扣押物品目錄表（95偵18356第71-73頁、95偵16879第241-248頁│
│    │  、95偵21539第217-219頁）                                │
│    │9.臺北市政府警察局內湖分局95年7月5日15時扣押筆錄暨扣押物品│
│    │  目錄表（95偵18356第75-80頁、95偵16879第251-256頁、95偵  │
│    │  21539第221-226頁）                                      │
│    │10.臺北市政府警察局內湖分局95年7月5日查訪表（95偵18356第74│
│    │   頁、95偵16879第250頁、95偵21539第220頁）               │
│    │11.記事本內頁（95偵15679第78-135頁）                      │
│    │12.96刑管字第1279號扣案物品清單（本院卷內）               │
├──┼────┬─────┬────────┬─────────┤
│ 36 │95年01月│在臺北市北│ｇ○○遭人以行竊│於95年中，在桃園縣│
│    │初      │投區○○街│工具擊破其停於路│蘆竹鄉○○村○○路│
│    │        │493 巷16弄│旁之2666-EU 號小│166 之32號5 樓住處│
│    │        │12號前    │客左前車門，並竊│附近，以5000元之價│
│    │        │          │取車內PANASONIC │格向某真實姓名年籍│
│    │        │          │汽車音響主機1 臺│不詳之人購買PANASO│
│    │        │          │、換片箱1 臺。  │NIC 汽車音響主機1 │
│    │        │          │                │臺。              │
│    ├────┴─────┴────────┴─────────┤
│    │1.被害人ｇ○○95年7月24日警詢筆錄（95偵21539第112-114頁） │
│    │2.贓物認領保管單（95偵21539第117頁）                      │
│    │3.採證照片3張（95偵21539第118-119頁）                     │
│    │4.臺北市政府警察局內湖分局95年7月3日21時30分搜索扣押筆錄暨│
│    │  扣押物品目錄表（95偵15679第7-14頁）                     │
│    │5.臺北市政府警察局內湖分局95年7月4日1時15分搜索扣押筆錄暨 │
│    │  扣押物品目錄表（95偵15679第15-20頁）                    │
│    │6.臺北市政府警察局內湖分局95年7月4日12時30分搜索扣押筆錄暨│
│    │  扣押物品目錄表（95偵18356第71-73頁、95偵16879第241-248頁│
│    │  、95偵21539第217-219頁）                                │
│    │7.臺北市政府警察局內湖分局95年7月5日15時扣押筆錄暨扣押物品│
│    │  目錄表（95偵18356第75-80頁、95偵16879第251-256頁、95偵  │
│    │  21539第221-226頁）                                      │
│    │8.臺北市政府警察局內湖分局95年7月5日查訪表（95偵18356第74 │
│    │  頁、95偵16879第250頁、95偵21539第220頁）                │
│    │9.記事本內頁（95偵15679第78-135頁）                       │
│    │10.96刑管字第1279號扣案物品清單（本院卷內）               │
├──┼────┬─────┬────────┬─────────┤
│ 37 │95年01月│在桃園縣龜│ｄ○○遭人竊取其│95年7 月1 日前某日│
│    │23日10時│山鄉復興二│停於路旁之T5-661│，在桃園縣蘆竹鄉南│
│    │許      │路7 號對面│7 號自小客，拔取│興村奉化路166 之32│
│    │        │          │CLARION 車內音響│號5 樓住處附近，以│
│    │        │          │主機1 臺、MAXTEX│3000元之價格向某真│
│    │        │          │車用螢幕1 臺等物│實姓名年籍不詳之人│
│    │        │          │，並將該自小客棄│購買CLARION 車內音│
│    │        │          │置於桃園縣觀音鄉│響1 臺及MAXTEX車用│
│    │        │          │仁德路397 號前。│螢幕1 臺。        │
│    ├────┴─────┴────────┴─────────┤
│    │1.被害人ｄ○○95年7月31日警詢筆錄（95偵21539第120-122頁） │
│    │2.贓物認領保管單（95偵21539第125頁）                      │
│    │3.採證照片4張（95偵21539第126-127頁）                     │
│    │4.臺北市政府警察局內湖分局95年7月3日21時30分搜索扣押筆錄暨│
│    │  扣押物品目錄表（95偵15679第7-14頁）                     │
│    │5.臺北市政府警察局內湖分局95年7月4日1時15分搜索扣押筆錄暨 │
│    │  扣押物品目錄表（95偵15679第15-20頁）                    │
│    │6.臺北市政府警察局內湖分局95年7月4日12時30分搜索扣押筆錄暨│
│    │  扣押物品目錄表（95偵18356第71-73頁、95偵16879第241-248頁│
│    │  、95偵21539第217-219頁）                                │
│    │7.臺北市政府警察局內湖分局95年7月5日15時扣押筆錄暨扣押物品│
│    │  目錄表（95偵18356第75-80頁、95偵16879第251-256頁、95偵  │
│    │  21539第221-226頁）                                      │
│    │8.臺北市政府警察局內湖分局95年7月5日查訪表（95偵18356第74 │
│    │  頁、95偵16879第250頁、95偵21539第220頁）                │
│    │9.記事本內頁（95偵15679第78-135頁）                       │
│    │10.96刑管字第1279號扣案物品清單（本院卷內）               │
├──┼────┬─────┬────────┬─────────┤
│ 38 │95年02月│在臺北市士│Ｋ○○遭人以行竊│95年7 月1 日前某日│
│    │25日06時│林區重慶北│工具擊破其停於路│，在桃園縣蘆竹鄉○○
○    ○        ○路4 段100 │旁之8E-5958 號小│興村奉化路166 之32│
│    │        │號後方    │客左前座車窗玻璃│號5 樓住處附近，以│
│    │        │          │並竊取車內之PANA│6000元之價格向某真│
│    │        │          │SONIC 音響主機1 │實姓名年籍不詳之人│
│    │        │          │臺。            │購買PANASONIC 音響│
│    │        │          │                │主機1 臺。        │
│    ├────┴─────┴────────┴─────────┤
│    │1.被害人Ｋ○○95年7月12日警詢筆錄（95偵16879第100-102頁） │
│    │2.贓物認領保管單（95偵16879第104頁）                      │
│    │3.採證照片4張（95偵16879第105-106頁）                     │
│    │4.臺北市政府警察局內湖分局95年7月3日21時30分搜索扣押筆錄暨│
│    │  扣押物品目錄表（95偵15679第7-14頁）                     │
│    │5.臺北市政府警察局內湖分局95年7月4日1時15分搜索扣押筆錄暨 │
│    │  扣押物品目錄表（95偵15679第15-20頁）                    │
│    │6.臺北市政府警察局內湖分局95年7月4日12時30分搜索扣押筆錄暨│
│    │  扣押物品目錄表（95偵18356第71-73頁、95偵16879第241-248頁│
│    │  、95偵21539第217-219頁）                                │
│    │7.臺北市政府警察局內湖分局95年7月5日15時扣押筆錄暨扣押物品│
│    │  目錄表（95偵18356第75-80頁、95偵16879第251-256頁、95偵  │
│    │  21539第221-226頁）                                      │
│    │8.臺北市政府警察局內湖分局95年7月5日查訪表（95偵18356第74 │
│    │  頁、95偵16879第250頁、95偵21539第220頁）                │
│    │9.記事本內頁（95偵15679第78-135頁）                       │
│    │10.96刑管字第1279號扣案物品清單（本院卷內）               │
├──┼────┬─────┬────────┬─────────┤
│ 39 │95年03月│在臺中市西│戊○○遭人以行竊│95年7 月1 日前某日│
│    │04日20時│屯區○○路│工具擊破其停於路│，在桃園縣蘆竹鄉南│
│    │30分許  │3 段288 號│旁之2611-KM 號小│興村奉化路166 之32│
│    │        │前        │客右前座車窗玻璃│號5 樓住處附近，以│
│    │        │          │，並竊取車內PANA│2000元之價格向某真│
│    │        │          │SONIC 牌音響主機│實姓名年籍不詳之人│
│    │        │          │1 臺。          │購買PANASONIC 音響│
│    │        │          │                │主機1 臺。        │
│    ├────┴─────┴────────┴─────────┤
│    │1.被害人戊○○95年8月1日警詢筆錄（95偵21539第128-130頁）  │
│    │2.贓物認領保管單（95偵21539第134頁）                      │
│    │3.採證照片3張（95偵21539第135-136頁）                     │
│    │4.臺北市政府警察局內湖分局95年7月3日21時30分搜索扣押筆錄暨│
│    │  扣押物品目錄表（95偵15679第7-14頁）                     │
│    │5.臺北市政府警察局內湖分局95年7月4日1時15分搜索扣押筆錄暨 │
│    │  扣押物品目錄表（95偵15679第15-20頁）                    │
│    │6.臺北市政府警察局內湖分局95年7月4日12時30分搜索扣押筆錄暨│
│    │  扣押物品目錄表（95偵18356第71-73頁、95偵16879第241-248頁│
│    │  、95偵21539第217-219頁）                                │
│    │7.臺北市政府警察局內湖分局95年7月5日15時扣押筆錄暨扣押物品│
│    │  目錄表（95偵18356第75-80頁、95偵16879第251-256頁、95偵  │
│    │  21539第221-226頁）                                      │
│    │8.臺北市政府警察局內湖分局95年7月5日查訪表（95偵18356第74 │
│    │  頁、95偵16879第250頁、95偵21539第220頁）                │
│    │9.記事本內頁（95偵15679第78-135頁）                       │
│    │10.96刑管字第1279號扣案物品清單（本院卷內）               │
├──┼────┬─────┬────────┬─────────┤
│ 40 │95年03月│在臺北市信│Ｇ○○遭人以行竊│於95年中，在桃園縣│
│    │20日23時│義區○○路│工具擊破其停於路│蘆竹鄉○○村○○路│
│    │        │236 號前  │旁之2262-EL 號小│166 之32號5 樓住處│
│    │        │          │客右前座車窗玻璃│附近，以1000元之價│
│    │        │          │，並竊取PANASONI│格向某真實姓名年籍│
│    │        │          │C 車內之音響主機│不詳之人購買PANASO│
│    │        │          │1 臺、數位電視接│NIC 音響主機1 臺及│
│    │        │          │收盒1 臺、衛星導│數位電視接收盒1 臺│
│    │        │          │航主機1 臺、行車│。                │
│    │        │          │電腦1 臺、安全氣│                  │
│    │        │          │囊1 顆、儀表板及│                  │
│    │        │          │恆溫空調儀表板各│                  │
│    │        │          │1 個。          │                  │
│    ├────┴─────┴────────┴─────────┤
│    │1.被害人Ｇ○○95年7月17日警詢筆錄（95偵16879第107-109頁） │
│    │2.臺北市政府警察局信義分局受理刑事案件報案三聯單          │
│    │  （95偵16879第110頁）                                    │
│    │3.贓物認領保管單（95偵16879第112頁）                      │
│    │4.採證照片7張（95偵16879第113-116頁）                     │
│    │5.臺北市政府警察局信義分局失竊案現場勘查報告表--含內政部警│
│    │  政署刑事警察局鑑驗書、信義分局現場勘查報告表、刑事案件現│
│    │  場圖、勘查照片32張（95偵15679第244-264頁）              │
│    │6.臺北市政府警察局內湖分局95年7月3日21時30分搜索扣押筆錄暨│
│    │  扣押物品目錄表（95偵15679第7-14頁）                     │
│    │7.臺北市政府警察局內湖分局95年7月4日1時15分搜索扣押筆錄暨 │
│    │  扣押物品目錄表（95偵15679第15-20頁）                    │
│    │8.臺北市政府警察局內湖分局95年7月4日12時30分搜索扣押筆錄暨│
│    │  扣押物品目錄表（95偵18356第71-73頁、95偵16879第241-248頁│
│    │  、95偵21539第217-219頁）                                │
│    │9.臺北市政府警察局內湖分局95年7月5日15時扣押筆錄暨扣押物品│
│    │  目錄表（95偵18356第75-80頁、95偵16879第251-256頁、95偵  │
│    │  21539第221-226頁）                                      │
│    │10.臺北市政府警察局內湖分局95年7月5日查訪表（95偵18356第74│
│    │   頁、95偵16879第250頁、95偵21539第220頁）               │
│    │11.記事本內頁（95偵15679第78-135頁）                      │
│    │12.96刑管字第1279號扣案物品清單（本院卷內）               │
├──┼────┬─────┬────────┬─────────┤
│ 41 │95年03月│臺北內湖區│以行竊工具擊破停│於95年中某日，在台│
│    │25日06時│碧山路2 號│於場內之被害人陳│北市○○○路○段9 │
│    │30分許  │前        │皇秀所有之自小客│巷25號3 樓住處附近│
│    │        │          │車車窗玻璃，並竊│以2000元左右價格向│
│    │        │          │取車內PANASONIC │真實姓名年籍不詳之│
│    │        │          │汽車音響主機1 臺│人購買PANASONIC 汽│
│    │        │          │。              │車音響主機1 臺。  │
│    ├────┴─────┴────────┴─────────┤
│    │1.被害人Ｏ○○95年12月18日警詢筆錄（95偵23492第118-119頁）│
│    │2.贓物認領保管單（95偵23492第120頁）                      │
│    │3.採證照片2張（95偵23492第121頁）                         │
│    │4.報案紀錄單（95偵23492第122-123頁）                      │
│    │5.臺北市政府警察局內湖分局95年7月3日21時30分搜索扣押筆錄暨│
│    │  扣押物品目錄表（95偵15679第7-14頁）                     │
│    │6.臺北市政府警察局內湖分局95年7月4日1時15分搜索扣押筆錄暨 │
│    │  扣押物品目錄表（95偵15679第15-20頁）                    │
│    │7.臺北市政府警察局內湖分局95年7月4日12時30分搜索扣押筆錄暨│
│    │  扣押物品目錄表（95偵18356第71-73頁、95偵16879第241-248頁│
│    │  、95偵21539第217-219頁）                                │
│    │8.臺北市政府警察局內湖分局95年7月5日15時扣押筆錄暨扣押物品│
│    │  目錄表（95偵18356第75-80頁、95偵16879第251-256頁、95偵  │
│    │  21539第221-226頁）                                      │
│    │9.臺北市政府警察局內湖分局95年7月5日查訪表（95偵18356第74 │
│    │  頁、95偵16879第250頁、95偵21539第220頁）                │
│    │10.記事本內頁（95偵15679第78-135頁）                      │
│    │11.96刑管字第1279號扣案物品清單（本院卷內）               │
├──┼────┬─────┬────────┬─────────┤
│ 42 │95年03月│在臺北縣新│戊○○遭人以行竊│於95年年底某日，在│
│    │31日08時│店市○○街│工具擊破其停於場│臺北市○○○路○段│
│    │許      │65巷6號地 │內之2611-KM 號小│9 巷25號3 樓住處附│
│    │        │下停車場內│客左前座車窗玻璃│近以3000元左右價格│
│    │        │          │，並竊取車內PANA│向真實姓名年籍不詳│
│    │        │          │SONIC 音響主機1 │之人購買PANASONIC │
│    │        │          │臺、PANASONIC CD│音響主機及CD換片箱│
│    │        │          │片箱1 臺。      │各1 臺。          │
│    ├────┴─────┴────────┴─────────┤
│    │1.被害人戊○○95年8月1日警詢筆錄（95偵21539第143-145頁）  │
│    │2.臺北縣警察局新店分局受理刑事案件報案三聯單              │
│    │  （95偵21539第146頁）                                    │
│    │3.贓物認領保管單（95偵21539第148頁）                      │
│    │4.採證照片7張（95偵21539第149-152頁）                     │
│    │5.臺北市政府警察局內湖分局95年7月3日21時30分搜索扣押筆錄暨│
│    │  扣押物品目錄表（95偵15679第7-14頁）                     │
│    │6.臺北市政府警察局內湖分局95年7月4日1時15分搜索扣押筆錄暨 │
│    │  扣押物品目錄表（95偵15679第15-20頁）                    │
│    │7.臺北市政府警察局內湖分局95年7月4日12時30分搜索扣押筆錄暨│
│    │  扣押物品目錄表（95偵18356第71-73頁、95偵16879第241-248頁│
│    │  、95偵21539第217-219頁）                                │
│    │8.臺北市政府警察局內湖分局95年7月5日15時扣押筆錄暨扣押物品│
│    │  目錄表（95偵18356第75-80頁、95偵16879第251-256頁、95偵  │
│    │  21539第221-226頁）                                      │
│    │9.臺北市政府警察局內湖分局95年7月5日查訪表（95偵18356第74 │
│    │  頁、95偵16879第250頁、95偵21539第220頁）               ╰x
│    │10.記事本內頁（95偵15679第78-135頁）                      │
│    │11.96刑管字第1279號扣案物品清單（本院卷內）               │
├──┼────┬─────┬────────┬─────────┤
│ 43 │95年3、4│在臺北市文│玄○○遭人以行竊│於95年中，在桃園縣│
│    │月間    │山區○○路│工具擊破其停於路│蘆竹鄉○○村○○路│
│    │        │4 段與木新│旁之6007-EG 號小│166 之32號5 樓住處│
│    │        │路口      │客右前座車窗玻璃│附近，以6000元之價│
│    │        │          │，並竊取車內PANA│格向某真實姓名年籍│
│    │        │          │SONIC 音響主機1 │不詳之人購買PANASO│
│    │        │          │臺。            │NIC 音響主機1 臺。│
│    ├────┴─────┴────────┴─────────┤
│    │1.被害人玄○○95年8月29日警詢筆錄（95偵21539第137-138頁） │
│    │2.贓物認領保管單（95偵21539第140頁）                      │
│    │3.採證照片3張（95偵21539第141-142頁）                     │
│    │4.臺北市政府警察局內湖分局95年7月3日21時30分搜索扣押筆錄暨│
│    │  扣押物品目錄表（95偵15679第7-14頁）                     │
│    │5.臺北市政府警察局內湖分局95年7月4日1時15分搜索扣押筆錄暨 │
│    │  扣押物品目錄表（95偵15679第15-20頁）                    │
│    │6.臺北市政府警察局內湖分局95年7月4日12時30分搜索扣押筆錄暨│
│    │  扣押物品目錄表（95偵18356第71-73頁、95偵16879第241-248頁│
│    │  、95偵21539第217-219頁）                                │
│    │7.臺北市政府警察局內湖分局95年7月5日15時扣押筆錄暨扣押物品│
│    │  目錄表（95偵18356第75-80頁、95偵16879第251-256頁、95偵  │
│    │  21539第221-226頁）                                      │
│    │8.臺北市政府警察局內湖分局95年7月5日查訪表（95偵18356第74 │
│    │  頁、95偵16879第250頁、95偵21539第220頁）                │
│    │9.記事本內頁（95偵15679第78-135頁）                       │
│    │10.96刑管字第1279號扣案物品清單（本院卷內）               │
├──┼────┬─────┬────────┬─────────┤
│ 44 │95年04月│臺北內湖區│以行竊工具擊破停│於95年中某日，在台│
│    │11日08時│成功路4 段│於場內被害人潘宏│北市○○○路○段9 │
│    │15分許  │61巷25弄內│龍租賃予報案人熊│巷25號3 樓住處附近│
│    │        │          │其聲之ZZ-6265 號│以2000元左右價格向│
│    │        │          │自小客車車窗玻璃│真實姓名年籍不詳之│
│    │        │          │，並竊取車內PANA│人購買PANASONIC 汽│
│    │        │          │SONIC 汽車音響主│車音響主機1 臺。  │
│    │        │          │機1 臺。        │                  │
│    ├────┴─────┴────────┴─────────┤
│    │1.被害人ｈ○○95年12月19日警詢筆錄（95偵23492第139-140頁）│
│    │2.贓物認領保管單（95偵23492第141頁）                      │
│    │3.採證照片2張（95偵23492第142頁）                         │
│    │4.報案紀錄單（95偵23492第143頁）                          │
│    │5.臺北市政府警察局內湖分局95年7月3日21時30分搜索扣押筆錄暨│
│    │  扣押物品目錄表（95偵15679第7-14頁）                     │
│    │6.臺北市政府警察局內湖分局95年7月4日1時15分搜索扣押筆錄暨 │
│    │  扣押物品目錄表（95偵15679第15-20頁）                    │
│    │7.臺北市政府警察局內湖分局95年7月4日12時30分搜索扣押筆錄暨│
│    │  扣押物品目錄表（95偵18356第71-73頁、95偵16879第241-248頁│
│    │  、95偵21539第217-219頁）                                │
│    │8.臺北市政府警察局內湖分局95年7月5日15時扣押筆錄暨扣押物品│
│    │  目錄表（95偵18356第75-80頁、95偵16879第251-256頁、95偵  │
│    │  21539第221-226頁）                                      │
│    │9.臺北市政府警察局內湖分局95年7月5日查訪表（95偵18356第74 │
│    │  頁、95偵16879第250頁、95偵21539第220頁）                │
│    │10.記事本內頁（95偵15679第78-135頁）                      │
│    │11.96刑管字第1279號扣案物品清單（本院卷內）               │
├──┼────┬─────┬────────┬─────────┤
│ 45 │95年04月│在臺北縣三│Ｃ○○遭人以行竊│95年7 月1 日前某日│
│    │25日08時│重市中正北│工具擊破其停於場│，在桃園縣蘆竹鄉○○
○    ○        ○路109 號旁│內之5353-KM號小 │興村奉化路166 之32│
│    │        │停車場內  │客右前座車窗玻璃│號5 樓住處附近，以│
│    │        │          │，並竊取車內之PI│6000元之價格向某真│
│    │        │          │ONEER 音響主機1 │實姓名年籍不詳之人│
│    │        │          │臺、數位電視接收│購買PIONEER 音響主│
│    │        │          │盒1 臺、IN-DASH │機、數位電視接收盒│
│    │        │          │車用液晶螢幕1 臺│、IN-DASH 車用液晶│
│    │        │          │。              │螢幕各1 臺。      │
│    ├────┴─────┴────────┴─────────┤
│    │1.被害人Ｃ○○95年7月13日警詢筆錄（95偵16879第117-119頁） │
│    │2.臺北縣政府警察局受理刑事案件報案三聯單                  │
│    │  （95偵16879第120頁）                                    │
│    │3.贓物認領保管單（95偵16879第123頁）                      │
│    │4.採證照片6張（95偵16879第124-126頁）                     │
│    │5.臺北市政府警察局內湖分局95年7月3日21時30分搜索扣押筆錄暨│
│    │  扣押物品目錄表（95偵15679第7-14頁）                     │
│    │6.臺北市政府警察局內湖分局95年7月4日1時15分搜索扣押筆錄暨 │
│    │  扣押物品目錄表（95偵15679第15-20頁）                    │
│    │7.臺北市政府警察局內湖分局95年7月4日12時30分搜索扣押筆錄暨│
│    │  扣押物品目錄表（95偵18356第71-73頁、95偵16879第241-248頁│
│    │  、95偵21539第217-219頁）                                │
│    │8.臺北市政府警察局內湖分局95年7月5日15時扣押筆錄暨扣押物品│
│    │  目錄表（95偵18356第75-80頁、95偵16879第251-256頁、95偵  │
│    │  21539第221-226頁）                                      │
│    │9.臺北市政府警察局內湖分局95年7月5日查訪表（95偵18356第74 │
│    │  頁、95偵16879第250頁、95偵21539第220頁）                │
│    │10.記事本內頁（95偵15679第78-135頁）                      │
│    │11.96刑管字第1279號扣案物品清單（本院卷內）               │
├──┼────┬─────┬────────┬─────────┤
│ 46 │95年04月│在臺北市文│乙○○遭人以行竊│95年7 月1 日前某日│
│    │27日0時0│山區○○路│工具擊破其停於路│，在桃園縣蘆竹鄉南│
│    │分      │1 段77號前│旁之8709-KW 號小│興村奉化路166 之32│
│    │        │          │客右前座車窗玻璃│號5 樓住處附近，以│
│    │        │          │，並竊取車內PANA│6000元之價格向某真│
│    │        │          │SONIC 車用音響主│實姓名年籍不詳之人│
│    │        │          │機1 臺。        │購買PANASONIC 車用│
│    │        │          │                │音響主機1 臺。    │
│    ├────┴─────┴────────┴─────────┤
│    │1.被害人乙○○                                            │
│    │(1)95年4月27日警詢筆錄（95偵23492第66-67頁）               │
│    │(2)95年9月28日警詢筆錄（95偵23492第13-15頁）               │
│    │2.贓物認領保管單（95偵23492第16頁）                       │
│    │3.採證照片3張（95偵23492第17-18頁）                       │
│    │4.報案紀錄單（95偵23492第20-21頁）                        │
│    │5.刑案報案處理系統詳細畫面（95偵23492第55頁）             │
│    │6.臺北市政府警察局文山第二分局呈報單、受理各類案件記錄表、│
│    │  受理刑事案件報告三聯單（95偵23492第64-65、69頁）        │
│    │7.臺北市政府警察局內湖分局95年7月3日21時30分搜索扣押筆錄暨│
│    │  扣押物品目錄表（95偵15679第7-14頁）                     │
│    │8.臺北市政府警察局內湖分局95年7月4日1時15分搜索扣押筆錄暨 │
│    │  扣押物品目錄表（95偵15679第15-20頁）                    │
│    │9.臺北市政府警察局內湖分局95年7月4日12時30分搜索扣押筆錄暨│
│    │  扣押物品目錄表（95偵18356第71-73頁、95偵16879第241- 248 │
│    │  頁、95偵21539第217-219頁）                              │
│    │10.臺北市政府警察局內湖分局95年7月5日15時扣押筆錄暨扣押物 │
│    │   品目錄表（95偵18356第75-80頁、95偵16879第251-256頁、95 │
│    │   偵21539第221-226頁）                                   │
│    │11.臺北市政府警察局內湖分局95年7月5日查訪表（95偵18356第74│
│    │   頁、95偵16879第250頁、95偵21539第220頁）               │
│    │12.記事本內頁（95偵15679第78-135頁）                      │
│    │13.96刑管字第1279號扣案物品清單（本院卷內）               │
├──┼────┬─────┬────────┬─────────┤
│ 47 │95年04月│在臺北市文│ｊ○○遭人以行竊│95年7 月1 日前某日│
│    │30日09時│山區○○路│工具擊破其停於路│，在台北市○○○路│
│    │許      │4 段109 巷│旁之8C-2960 號小│三段9 巷25號3 樓住│
│    │        │32弄2 號B1│客汽車門鎖，並竊│處附近以2000元左右│
│    │        │內        │取車內PANASONIC │價格向真實姓名年籍│
│    │        │          │車用音響主機1 臺│不詳之人購買PANASO│
│    │        │          │。              │NIC 車用音響主機1 │
│    │        │          │                │臺。              │
│    ├────┴─────┴────────┴─────────┤
│    │1.被害人ｊ○○                                            │
│    │(1)95年4月30日警詢筆錄（95偵23492第60-62頁）               │
│    │(2)95年9月29日警詢筆錄（95偵23492第39-41頁）               │
│    │2.贓物認領保管單（95偵23492第42頁）                       │
│    │3.採證照片3張（95偵23492第43頁）                          │
│    │4.受理刑事案件報案三聯單（95偵23492第46頁）               │
│    │5.刑案報案處理系統詳細畫面（95偵23492第53頁）             │
│    │6.臺北市政府警察局內湖分局95年7月3日21時30分搜索扣押筆錄暨│
│    │  扣押物品目錄表（95偵15679第7-14頁）                     │
│    │7.臺北市政府警察局內湖分局95年7月4日1時15分搜索扣押筆錄暨 │
│    │  扣押物品目錄表（95偵15679第15-20頁）                    │
│    │8.臺北市政府警察局內湖分局95年7月4日12時30分搜索扣押筆錄暨│
│    │  扣押物品目錄表（95偵18356第71-73頁、95偵16879第241-248頁│
│    │  、95偵21539第217-219頁）                                │
│    │9.臺北市政府警察局內湖分局95年7月5日15時扣押筆錄暨扣押物品│
│    │  目錄表（95偵18356第75-80頁、95偵16879第251-256頁、95偵  │
│    │  21539第221-226頁）                                      │
│    │10.臺北市政府警察局內湖分局95年7月5日查訪表（95偵18356第74│
│    │   頁、95偵16879第250頁、95偵21539第220頁）               │
│    │11.記事本內頁（95偵15679第78-135頁）                      │
│    │12.96刑管字第1279號扣案物品清單（本院卷內）               │
├──┼────┬─────┬────────┬─────────┤
│ 48 │95年05月│在臺北縣永│ｆ○○遭人以行竊│於95年中某日，在桃│
│    │05日08時│和市環河東│工具擊破其停於路│園縣蘆竹鄉南興村奉│
│    │許      │路1 段176 │旁之4832-MT 號小│化路166 之32號5 樓│
│    │        │號前      │客右前座車窗玻璃│住處附近，以6000元│
│    │        │          │，並竊取FORD車內│之價格向某真實姓名│
│    │        │          │音響主機1 臺。  │年籍不詳之人購買FO│
│    │        │          │                │RD音響主機1 臺。  │
│    ├────┴─────┴────────┴─────────┤
│    │1.被害人ｆ○○95年7月25日警詢筆錄（95偵21539第153-155頁） │
│    │2.臺北縣警察局永和分局受理刑事案件報案三聯單              │
│    │ （95偵21539第156頁）                                     │
│    │3.贓物認領保管單（95偵21539第158頁）                      │
│    │4.採證照片4張（95偵21539第159-160頁）                     │
│    │5.臺北市政府警察局內湖分局95年7月3日21時30分搜索扣押筆錄暨│
│    │  扣押物品目錄表（95偵15679第7-14頁）                     │
│    │6.臺北市政府警察局內湖分局95年7月4日1時15分搜索扣押筆錄暨 │
│    │  扣押物品目錄表（95偵15679第15-20頁）                    │
│    │7.臺北市政府警察局內湖分局95年7月4日12時30分搜索扣押筆錄暨│
│    │  扣押物品目錄表（95偵18356第71-73頁、95偵16879第241-248頁│
│    │  、95偵21539第217-219頁）                                │
│    │8.臺北市政府警察局內湖分局95年7月5日15時扣押筆錄暨扣押物品│
│    │  目錄表（95偵18356第75-80頁、95偵16879第251-256頁、95偵  │
│    │  21539第221-226頁）                                      │
│    │9.臺北市政府警察局內湖分局95年7月5日查訪表（95偵18356第74 │
│    │  頁、95偵16879第250頁、95偵21539第220頁）                │
│    │10.記事本內頁（95偵15679第78-135頁）                      │
│    │11.96刑管字第1279號扣案物品清單（本院卷內）               │
├──┼────┬─────┬────────┬─────────┤
│ 49 │95年05月│在臺北縣林│宙○○遭人以行竊│於95年中某日，在桃│
│    │09日14時│口鎮長庚醫│工具擊破其停於場│園縣蘆竹鄉南興村奉│
│    │        │院旁停車場│內之8290-EN 號小│化路166 之32號5 樓│
│    │        │內        │客右前座車窗玻璃│住處附近，以10000 │
│    │        │          │，並竊取車內FORD│元之價格向某真實姓│
│    │        │          │音響主機1 臺、衛│名年籍不詳之人購買│
│    │        │          │星導航2 臺。    │FORD音響主機1 臺及│
│    │        │          │                │衛星導航1 臺。    │
│    ├────┴─────┴────────┴─────────┤
│    │1.被害人宙○○95年7月14日警詢筆錄（95偵16879第127-129頁） │
│    │2.桃園縣政府警察局受理刑事案件報案三聯單                  │
│    │  （95偵16879第130頁）                                    │
│    │3.贓物認領保管單（95偵16879第132頁）                      │
│    │4.採證照片4張（95偵16879第133-134頁）                     │
│    │5.臺北市政府警察局內湖分局95年7月3日21時30分搜索扣押筆錄暨│
│    │  扣押物品目錄表（95偵15679第7-14頁）                     │
│    │6.臺北市政府警察局內湖分局95年7月4日1時15分搜索扣押筆錄暨 │
│    │  扣押物品目錄表（95偵15679第15-20頁）                    │
│    │7.臺北市政府警察局內湖分局95年7月4日12時30分搜索扣押筆錄暨│
│    │  扣押物品目錄表（95偵18356第71-73頁、95偵16879第241-248頁│
│    │  、95偵21539第217-219頁）                                │
│    │8.臺北市政府警察局內湖分局95年7月5日15時扣押筆錄暨扣押物品│
│    │  目錄表（95偵18356第75-80頁、95偵16879第251-256頁、95偵  │
│    │  21539第221-226頁）                                      │
│    │9.臺北市政府警察局內湖分局95年7月5日查訪表（95偵18356第74 │
│    │  頁、95偵16879第250頁、95偵21539第220頁）                │
│    │10.記事本內頁（95偵15679第78-135頁）                      │
│    │11.96刑管字第1279號扣案物品清單（本院卷內）               │
├──┼────┬─────┬────────┬─────────┤
│ 50 │95年05月│在臺北縣三│己○○遭人以行竊│於95年中某日，在桃│
│    │13日13時│重市環河南│工具竊得其停於路│園縣蘆竹鄉南興村奉│
│    │許      │路18號前  │旁之BY-0809 號自│化路166 之32號5 樓│
│    │        │          │小客，得手後逃逸│住處附近，以4、500│
│    │        │          │，復將該自小客上│0 元之價格向某真實│
│    │        │          │之PANASONIC 音響│姓名年籍不詳之人購│
│    │        │          │主機1 臺、擴大機│買PANASONIC 音響主│
│    │        │          │1 臺、換片箱1 台│機及擴大機各1 臺。│
│    │        │          │拔取後，將車輛棄│                  │
│    │        │          │置於臺北市北投區│                  │
│    │        │          │行義路146 巷口。│                  │
│    ├────┴─────┴────────┴─────────┤
│    │1.被害人己○○95年7月14日警詢筆錄（95偵16879第135-137頁） │
│    │2.贓物認領保管單（95偵16879第140頁）                      │
│    │3.採證照片3張（95偵16879第141-142頁）                     │
│    │4.臺北市政府警察局內湖分局95年7月3日21時30分搜索扣押筆錄暨│
│    │  扣押物品目錄表（95偵15679第7-14頁）                     │
│    │5.臺北市政府警察局內湖分局95年7月4日1時15分搜索扣押筆錄暨 │
│    │  扣押物品目錄表（95偵15679第15-20頁）                    │
│    │6.臺北市政府警察局內湖分局95年7月4日12時30分搜索扣押筆錄暨│
│    │  扣押物品目錄表（95偵18356第71-73頁、95偵16879第241-248頁│
│    │  、95偵21539第217-219頁）                                │
│    │7.臺北市政府警察局內湖分局95年7月5日15時扣押筆錄暨扣押物品│
│    │  目錄表（95偵18356第75-80頁、95偵16879第251-256頁、95偵  │
│    │  21539第221-226頁）                                      │
│    │8.臺北市政府警察局內湖分局95年7月5日查訪表（95偵18356第74 │
│    │  頁、95偵16879第250頁、95偵21539第220頁）                │
│    │9.記事本內頁（95偵15679第78-135頁）                       │
│    │10.96刑管字第1279號扣案物品清單（本院卷內）               │
├──┼────┬─────┬────────┬─────────┤
│ 51 │95年05月│在臺北縣土│ｌ○○遭人以行竊│95年7 月1 日前某日│
│    │13日22時│城市○○路│工具擊破其停於路│，在桃園縣蘆竹鄉南│
│    │許      │4 段67巷後│旁之1390-MQ 號自│興村奉化路166 之32│
│    │        │          │小客右前座車窗玻│號5 樓住處附近，以│
│    │        │          │璃，並竊取車內之│6000元之價格向某真│
│    │        │          │FORD音響主機1 臺│實姓名年籍不詳之人│
│    │        │          │、新台幣銅板百餘│購買FORD音響主機1 │
│    │        │          │元。            │臺。              │
│    ├────┴─────┴────────┴─────────┤
│    │1.被害人ｌ○○95年7月10日警詢筆錄（95偵16879第143-145頁） │
│    │2.臺北縣警察局土城分局受理刑事案件報案三聯單              │
│    │  （95偵16879第146頁，96偵15679第282頁）                  │
│    │3.贓物認領保管單（95偵16879第148頁）                      │
│    │4.採證照片3張（95偵16879第149-150頁）                     │
│    │5.臺北縣政府警土城分局頂埔派出所陳報單（96偵15679第281頁）│
│    │6.臺北市政府警察局內湖分局95年7月3日21時30分搜索扣押筆錄暨│
│    │  扣押物品目錄表（95偵15679第7-14頁）                     │
│    │7.臺北市政府警察局內湖分局95年7月4日1時15分搜索扣押筆錄暨 │
│    │  扣押物品目錄表（95偵15679第15-20頁）                    │
│    │8.臺北市政府警察局內湖分局95年7月4日12時30分搜索扣押筆錄暨│
│    │  扣押物品目錄表（95偵18356第71-73頁、95偵16879第241-248頁│
│    │  、95偵21539第217-219頁）                                │
│    │9.臺北市政府警察局內湖分局95年7月5日15時扣押筆錄暨扣押物品│
│    │  目錄表（95偵18356第75-80頁、95偵16879第251-256頁、95偵  │
│    │  21539第221-226頁）                                      │
│    │10.臺北市政府警察局內湖分局95年7月5日查訪表（95偵18356第74│
│    │   頁、95偵16879第250頁、95偵21539第220頁）               │
│    │11.記事本內頁（95偵15679第78-135頁）                      │
│    │12.96刑管字第1279號扣案物品清單（本院卷內）               │
├──┼────┬─────┬────────┬─────────┤
│ 52 │95年05月│在臺北市內│Ｉ○○遭人以行竊│95年7 月1 日前某日│
│    │初      │湖區○○路│工具擊破其停於路│，在桃園縣蘆竹鄉南│
│    │        │1 段77巷口│旁之CJ-5297 號小│興村奉化路166 之32│
│    │        │          │客右前座車窗玻璃│號5 樓住處附近，以│
│    │        │          │，並竊取車內PANA│8000元之價格向某真│
│    │        │          │SONIC 音響主機1 │實姓名年籍不詳之人│
│    │        │          │臺、擴大機1 臺、│購買PANASONIC 音響│
│    │        │          │IN-DASH 車用螢幕│主機、擴大機、IN-D│
│    │        │          │1 臺。          │ASH 車用螢幕各1 臺│
│    │        │          │                │。                │
│    ├────┴─────┴────────┴─────────┤
│    │1.被害人Ｉ○○95年7月19日警詢筆錄（95偵21539第161-163頁） │
│    │2.贓物認領保管單（95偵21539第165頁）                      │
│    │3.採證照片4張（95偵21539第166-167頁）                     │
│    │4.臺北市政府警察局內湖分局95年7月3日21時30分搜索扣押筆錄暨│
│    │  扣押物品目錄表（95偵15679第7-14頁）                     │
│    │5.臺北市政府警察局內湖分局95年7月4日1時15分搜索扣押筆錄暨 │
│    │  扣押物品目錄表（95偵15679第15-20頁）                    │
│    │6.臺北市政府警察局內湖分局95年7月4日12時30分搜索扣押筆錄暨│
│    │  扣押物品目錄表（95偵18356第71-73頁、95偵16879第241-248頁│
│    │  、95偵21539第217-219頁）                                │
│    │7.臺北市政府警察局內湖分局95年7月5日15時扣押筆錄暨扣押物品│
│    │  目錄表（95偵18356第75-80頁、95偵16879第251-256頁、95偵21│
│    │  539第221-226頁）                                        │
│    │8.臺北市政府警察局內湖分局95年7月5日查訪表（95偵18356第74 │
│    │  頁、95偵16879第250頁、95偵21539第220頁）                │
│    │9.記事本內頁（95偵15679第78-135頁）                       │
│    │10.96刑管字第1279號扣案物品清單（本院卷內）               │
├──┼────┬─────┬────────┬─────────┤
│ 53 │95年05月│在桃園縣楊│丁○○遭人以行竊│95年7 月1 日前某日│
│    │17日09時│梅鎮○○路│工具擊破其停於路│，在桃園縣蘆竹鄉南│
│    │        │24號前    │旁之ZY-6139號小 │興村奉化路166 之32│
│    │        │          │客右後座車窗玻璃│號5 樓住處附近，以│
│    │        │          │，並竊取車內PANA│6000元之價格向某真│
│    │        │          │SONIC 音響主機1 │實姓名年籍不詳之人│
│    │        │          │臺。            │購買PANASONIC 音響│
│    │        │          │                │主機1 臺。        │
│    ├────┴─────┴────────┴─────────┤
│    │1.被害人丁○○95年7月25日警詢筆錄（95偵21539第168-170頁） │
│    │2.桃園縣政府警察局受理刑事案件報案三聯單                  │
│    │  （95偵21539第171頁）                                    │
│    │3.贓物認領保管單（95偵21539第173頁）                      │
│    │4.採證照片3張（95偵21539第174-175頁）                     │
│    │5.臺北市政府警察局內湖分局95年7月3日21時30分搜索扣押筆錄暨│
│    │  扣押物品目錄表（95偵15679第7-14頁）                     │
│    │6.臺北市政府警察局內湖分局95年7月4日1時15分搜索扣押筆錄暨 │
│    │  扣押物品目錄表（95偵15679第15-20頁）                    │
│    │7.臺北市政府警察局內湖分局95年7月4日12時30分搜索扣押筆錄暨│
│    │  扣押物品目錄表（95偵18356第71-73頁、95偵16879第241-248頁│
│    │  、95偵21539第217-219頁）                                │
│    │8.臺北市政府警察局內湖分局95年7月5日15時扣押筆錄暨扣押物品│
│    │  目錄表（95偵18356第75-80頁、95偵16879第251-256頁、95偵  │
│    │  21539第221-226頁）                                      │
│    │9.臺北市政府警察局內湖分局95年7月5日查訪表（95偵18356第74 │
│    │  頁、95偵16879第250頁、95偵21539第220頁）                │
│    │10.記事本內頁（95偵15679第78-135頁）                      │
│    │11.96刑管字第1279號扣案物品清單（本院卷內）               │
├──┼────┬─────┬────────┬─────────┤
│ 54 │95年05月│桃園縣蘆竹│Ｗ○○遭人以行竊│於95年中某日，在桃│
│    │18日18時│鄉○○○路│工具破壞其0106-E│園縣蘆竹鄉南興村奉│
│    │0分     │路旁      │M 號自用小客車車│化路166 之32號5 樓│
│    │        │          │窗後侵入車內竊取│住處附近，以2000元│
│    │        │          │MIO-168 衛星導航│之價格向某真實姓名│
│    │        │          │PDA 1 臺及車用充│年籍不詳之人購買  │
│    │        │          │電器1 組。      │ PDA 1臺。        │
│    ├────┴─────┴────────┴─────────┤
│    │1.被害人Ｗ○○95年7月3日警詢筆錄（95偵15679第27-29頁）    │
│    │2.贓物認領保管單（95偵15679第32頁）                       │
│    │3.奇摩網路拍賣畫面列印畫面資料3張（95偵15679第35-37頁）   │
│    │4.採證照片4張（95偵15679第72-73頁）                       │
│    │5.奇摩帳號申請註冊資料（95核退1443第12-17頁）             │
│    │6.臺北市政府警察局內湖分局95年7月3日21時30分搜索扣押筆錄暨│
│    │  扣押物品目錄表（95偵15679第7-14頁）                     │
│    │7.臺北市政府警察局內湖分局95年7月4日1時15分搜索扣押筆錄暨 │
│    │  扣押物品目錄表（95偵15679第15-20頁）                    │
│    │8.臺北市政府警察局內湖分局95年7月4日12時30分搜索扣押筆錄暨│
│    │  扣押物品目錄表（95偵18356第71-73頁、95偵16879第241-248頁│
│    │  、95偵21539第217-219頁）                                │
│    │9.臺北市政府警察局內湖分局95年7月5日15時扣押筆錄暨扣押物品│
│    │  目錄表（95偵18356第75-80頁、95偵16879第251-256頁、95偵  │
│    │  21539第221-226頁）                                      │
│    │10.臺北市政府警察局內湖分局95年7月5日查訪表（95偵18356第74│
│    │   頁、95偵16879第250頁、95偵21539第220頁）               │
│    │11.記事本內頁（95偵15679第78-135頁）                      │
│    │12.96刑管字第1279號扣案物品清單（本院卷內）               │
├──┼────┬─────┬────────┬─────────┤
│ 55 │95年05月│在臺北縣永│Ｌ○○遭人以行竊│於95年中某日，在桃│
│    │中旬    │和市○○路│工具擊破其停於路│園縣蘆竹鄉南興村奉│
│    │        │巷內      │旁之MN-8826 號小│化路166 之32號5 樓│
│    │        │          │客右前座車窗玻璃│住處附近，以2000元│
│    │        │          │，並竊取車內ACER│價格向某真實姓名年│
│    │        │          │PDA 1 臺。      │籍不詳之人購買ACER│
│    │        │          │                │PDA 1臺。         │
│    ├────┴─────┴────────┴─────────┤
│    │1.被害人Ｌ○○95年7月26日警詢筆錄（95偵21539第176-178頁） │
│    │2.贓物認領保管單（95偵21539第180頁）                      │
│    │3.採證照片2張（95偵21539第181頁）                         │
│    │4.臺北市政府警察局內湖分局95年7月3日21時30分搜索扣押筆錄暨│
│    │  扣押物品目錄表（95偵15679第7-14頁）                     │
│    │5.臺北市政府警察局內湖分局95年7月4日1時15分搜索扣押筆錄暨 │
│    │  扣押物品目錄表（95偵15679第15-20頁）                    │
│    │6.臺北市政府警察局內湖分局95年7月4日12時30分搜索扣押筆錄暨│
│    │  扣押物品目錄表（95偵18356第71-73頁、95偵16879第241-248頁│
│    │  、95偵21539第217-219頁）                                │
│    │7.臺北市政府警察局內湖分局95年7月5日15時扣押筆錄暨扣押物品│
│    │  目錄表（95偵18356第75-80頁、95偵16879第251-256頁、95偵  │
│    │  21539第221-226頁）                                      │
│    │8.臺北市政府警察局內湖分局95年7月5日查訪表（95偵18356第74 │
│    │  頁、95偵16879第250頁、95偵21539第220頁）                │
│    │9.記事本內頁（95偵15679第78-135頁）                       │
│    │10.96刑管字第1279號扣案物品清單（本院卷內）               │
├──┼────┬─────┬────────┬─────────┤
│ 56 │95年05月│在臺北縣鶯│Ｒ○○遭人以行竊│95年7 月1 日前某日│
│    │19日17時│歌鎮○○街│工具擊破其停於路│，在桃園縣蘆竹鄉南│
│    │40分許  │58號前    │旁之0425-KU 號小│興村奉化路166 之32│
│    │        │          │客右前座車窗玻璃│號5 樓住處附近，以│
│    │        │          │並竊取車內之PANA│10000 元之價格向某│
│    │        │          │SONIC 音響主機1 │真實姓名年籍不詳之│
│    │        │          │臺、GARMIN車用衛│人購買PANASONIC 音│
│    │        │          │星導航1 臺、PHS │響主機、GARMIN車用│
│    │        │          │行動電話1 支、PA│衛星導航各1 臺。  │
│    │        │          │LM-PDA 1臺、筆記│                  │
│    │        │          │型電腦2 臺。    │                  │
│    ├────┴─────┴────────┴─────────┤
│    │1.被害人Ｒ○○95年7月11日警詢筆錄（95偵16879第151-153頁） │
│    │2.贓物認領保管單（95偵16879第155頁）                      │
│    │3.採證照片6張（95偵16879第156-157、159頁）                │
│    │4.臺北市政府警察局內湖分局95年7月3日21時30分搜索扣押筆錄暨│
│    │  扣押物品目錄表（95偵15679第7-14頁）                     │
│    │5.臺北市政府警察局內湖分局95年7月4日1時15分搜索扣押筆錄暨 │
│    │  扣押物品目錄表（95偵15679第15-20頁）                    │
│    │6.臺北市政府警察局內湖分局95年7月4日12時30分搜索扣押筆錄暨│
│    │  扣押物品目錄表（95偵18356第71-73頁、95偵16879第241-248頁│
│    │  、95偵21539第217-219頁）                                │
│    │7.臺北市政府警察局內湖分局95年7月5日15時扣押筆錄暨扣押物品│
│    │  目錄表（95偵18356第75-80頁、95偵16879第251-256頁、95偵  │
│    │  21539第221-226頁）                                      │
│    │8.臺北市政府警察局內湖分局95年7月5日查訪表（95偵18356第74 │
│    │  頁、95偵16879第250頁、95偵21539第220頁）                │
│    │9.記事本內頁（95偵15679第78-135頁）                       │
│    │10.96刑管字第1279號扣案物品清單（本院卷內）               │
├──┼────┬─────┬────────┬─────────┤
│ 57 │95年05月│在臺北縣鶯│Ｈ○○遭人以行竊│95年7 月1 日前某日│
│    │19日    │歌鎮○○路│工具擊破其停於路│，在桃園縣蘆竹鄉南│
│    │        │1 號前    │旁之9233-EF 號自│興村奉化路166 之32│
│    │        │          │小客右前座車窗玻│號5 樓住處附近，以│
│    │        │          │璃，並竊取車內之│7000元之價格向某真│
│    │        │          │PANASONIC 音響主│實姓名年籍不詳之人│
│    │        │          │機1 臺、飛來訊數│購買PANASONIC 音響│
│    │        │          │位電視接收盒1 臺│主機、飛來訊數位電│
│    │        │          │。              │視接收盒各1 臺。  │
│    ├────┴─────┴────────┴─────────┤
│    │1.被害人Ｈ○○95年7月13日警詢筆錄（95偵16879第158、160-161│
│    │  頁）                                                    │
│    │2.臺北縣政府警察局受理刑事案件報案三聯單（95偵16879第163頁│
│    │  ）                                                      │
│    │3.贓物認領保管單（95偵16879第164頁）                      │
│    │4.採證照片6張（95偵16879第165-167頁）                     │
│    │5.臺北市政府警察局內湖分局95年7月3日21時30分搜索扣押筆錄暨│
│    │  扣押物品目錄表（95偵15679第7-14頁）                     │
│    │6.臺北市政府警察局內湖分局95年7月4日1時15分搜索扣押筆錄暨 │
│    │  扣押物品目錄表（95偵15679第15-20頁）                    │
│    │7.臺北市政府警察局內湖分局95年7月4日12時30分搜索扣押筆錄暨│
│    │  扣押物品目錄表（95偵18356第71-73頁、95偵16879第241-248頁│
│    │  、95偵21539第217-219頁）                                │
│    │8.臺北市政府警察局內湖分局95年7月5日15時扣押筆錄暨扣押物品│
│    │  目錄表（95偵18356第75-80頁、95偵16879第251-256頁、95偵  │
│    │  21539第221-226頁）                                      │
│    │9.臺北市政府警察局內湖分局95年7月5日查訪表（95偵18356第74 │
│    │  頁、95偵16879第250頁、95偵21539第220頁）                │
│    │10.記事本內頁（95偵15679第78-135頁）                      │
│    │11.96刑管字第1279號扣案物品清單（本院卷內）               │
├──┼────┬─────┬────────┬─────────┤
│ 58 │95年05月│在臺北市內│卯○○遭人以行竊│液晶螢幕頭枕係以10│
│    │中      │湖區○○路│工具擊破其停於路│00元價格於95年7 月│
│    │        │1段       │旁之0855-ED 號小│1 日前某日，在桃園│
│    │        │          │客右前座車窗玻璃│住處附近向某真實年│
│    │        │          │，並竊取車內之液│籍不詳之人購買。  │
│    │        │          │晶螢幕頭枕型1 臺│                  │
│    │        │          │、PIONEER DVD 播│                  │
│    │        │          │放器1 臺。      │                  │
│    ├────┴─────┴────────┴─────────┤
│    │1.被害人卯○○95年7月18日警詢筆錄（95偵16879第194-196頁） │
│    │2.贓物認領保管單（95偵16879第198頁）                      │
│    │3.採證照片3張（95偵16879第199-200頁）                     │
│    │4.臺北市政府警察局內湖分局95年7月3日21時30分搜索扣押筆錄暨│
│    │  扣押物品目錄表（95偵15679第7-14頁）                     │
│    │5.臺北市政府警察局內湖分局95年7月4日1時15分搜索扣押筆錄暨 │
│    │  扣押物品目錄表（95偵15679第15-20頁）                    │
│    │6.臺北市政府警察局內湖分局95年7月4日12時30分搜索扣押筆錄暨│
│    │  扣押物品目錄表（95偵18356第71-73頁、95偵16879第241-248頁│
│    │  、95偵21539第217-219頁）                                │
│    │7.臺北市政府警察局內湖分局95年7月5日15時扣押筆錄暨扣押物品│
│    │  目錄表（95偵18356第75-80頁、95偵16879第251-256頁、95偵  │
│    │  21539第221-226頁）                                      │
│    │8.臺北市政府警察局內湖分局95年7月5日查訪表（95偵18356第74 │
│    │  頁、95偵16879第250頁、95偵21539第220頁）                │
│    │9.記事本內頁（95偵15679第78-135頁）                       │
│    │10.96刑管字第1279號扣案物品清單（本院卷內）               │
├──┼────┬─────┬────────┬─────────┤
│ 59 │95年05月│在桃園縣中│ｂ○○遭人以行竊│95年7 月1 日前某日│
│    │21日    │壢市○○路│工具擊破其停於路│，在桃園縣蘆竹鄉南│
│    │        │          │旁之0566-EP 號小│興村奉化路166 之32│
│    │        │          │客右後座車窗玻璃│號5 樓住處附近，以│
│    │        │          │，並竊取車內之IN│2000元之價格向某真│
│    │        │          │-DASH 車用螢幕1 │實姓名年籍不詳之人│
│    │        │          │臺、衛星導航1 臺│購買IN-DASH 車用螢│
│    │        │          │、太陽眼鏡1 副。│幕、衛星導航各1 臺│
│    │        │          │                │。                │
│    ├────┴─────┴────────┴─────────┤
│    │1.被害人ｂ○○                                            │
│    │(1)95年5月21日警詢筆錄（95偵15679第306-307頁）             │
│    │(2)95年7月13日警詢筆錄（95偵16879第168-170頁）             │
│    │2.桃園縣政府警察局平鎮分局受理刑事案件報案三聯單          │
│    │  （95偵16879第171頁）                                    │
│    │3.贓物認領保管單（95偵16879第173頁）                      │
│    │4.採證照片5張（95偵16879第174-176頁）及4張（95偵15679第   │
│    │  308-309頁）                                             │
│    │5.臺北市政府警察局內湖分局95年7月3日21時30分搜索扣押筆錄暨│
│    │  扣押物品目錄表（95偵15679第7-14頁）                     │
│    │6.臺北市政府警察局內湖分局95年7月4日1時15分搜索扣押筆錄暨 │
│    │  扣押物品目錄表（95偵15679第15-20頁）                    │
│    │7.臺北市政府警察局內湖分局95年7月4日12時30分搜索扣押筆錄暨│
│    │  扣押物品目錄表（95偵18356第71-73頁、95偵16879第241-248頁│
│    │  、95偵21539第217-219頁）                                │
│    │8.臺北市政府警察局內湖分局95年7月5日15時扣押筆錄暨扣押物品│
│    │  目錄表（95偵18356第75-80頁、95偵16879第251-256頁、95偵  │
│    │  21539第221-226頁）                                      │
│    │9.臺北市政府警察局內湖分局95年7月5日查訪表（95偵18356第74 │
│    │  頁、95偵16879第250頁、95偵21539第220頁）                │
│    │10.記事本內頁（95偵15679第78-135頁）                      │
│    │11.96刑管字第1279號扣案物品清單（本院卷內）               │
├──┼────┬─────┬────────┬─────────┤
│ 60 │95年05月│在臺北縣三│Ｎ○○遭人以行竊│於95年6 月間，在桃│
│    │28日07時│重市○○街│工具擊破其停於路│園縣蘆竹鄉南興村奉│
│    │許      │52號前    │旁之0866-KF 號小│化路166 之32號5 樓│
│    │        │          │客右前座車窗玻璃│住處附近，以2000元│
│    │        │          │並竊取車內之音響│之價格向某真實姓名│
│    │        │          │主機1 臺、NECVOX│年籍不詳之人購買NE│
│    │        │          │無線電視接收盒1 │CVOX無線電視接收盒│
│    │        │          │臺、TOYOTA換片箱│、TOYOTA換片箱各1 │
│    │        │          │1 臺。          │臺。              │
│    ├────┴─────┴────────┴─────────┤
│    │1.被害人Ｎ○○95年7月12日警詢筆錄（95偵16879第177-179頁） │
│    │2.臺北縣政府警察局受理刑事案件報案三聯單（95偵16879第180頁│
│    │  ）                                                      │
│    │3.贓物認領保管單（95偵16879第182頁）                      │
│    │4.採證照片5張（95偵16879第183-185頁）                     │
│    │5.臺北市政府警察局內湖分局95年7月3日21時30分搜索扣押筆錄暨│
│    │  扣押物品目錄表（95偵15679第7-14頁）                     │
│    │6.臺北市政府警察局內湖分局95年7月4日1時15分搜索扣押筆錄暨 │
│    │  扣押物品目錄表（95偵15679第15-20頁）                    │
│    │7.臺北市政府警察局內湖分局95年7月4日12時30分搜索扣押筆錄暨│
│    │  扣押物品目錄表（95偵18356第71-73頁、95偵16879第241-248頁│
│    │  、95偵21539第217-219頁）                                │
│    │8.臺北市政府警察局內湖分局95年7月5日15時扣押筆錄暨扣押物品│
│    │  目錄表（95偵18356第75-80頁、95偵16879第251-256頁、95偵  │
│    │  21539第221-226頁）                                      │
│    │9.臺北市政府警察局內湖分局95年7月5日查訪表（95偵18356第74 │
│    │   頁、95偵16879第250頁、95偵21539第220頁）               │
│    │10.記事本內頁（95偵15679第78-135頁）                      │
│    │11.96刑管字第1279號扣案物品清單（本院卷內）               │
├──┼────┬─────┬────────┬─────────┤
│ 61 │95年05月│在桃園縣龜│午○○遭人以行竊│於95年6 月間，在桃│
│    │29日09時│山鄉復興三│工具擊破停於路旁│園縣蘆竹鄉○○村○○
○    ○        ○路31號前  │之2668-MK 號小客│化路166 之32號5 樓│
│    │        │          │右前座車窗玻璃，│住處附近，以4500元│
│    │        │          │並竊取車內IN-DAS│之價格向某真實姓名│
│    │        │          │H 車用螢幕1 臺、│年籍不詳之人購買IN│
│    │        │          │MAZDA DVD 換片箱│-DASH 車用螢幕、MA│
│    │        │          │1 臺、擴大機1 臺│ZDA DVD 換片箱、擴│
│    │        │          │。              │大機各1 臺。      │
│    ├────┴─────┴────────┴─────────┤
│    │1.被害人午○○95年7月26日警詢筆錄（95偵21539第182-184頁） │
│    │2.桃園縣政府警察局龜山分局受理刑事案件報案三聯單          │
│    │  （95偵21539第185頁）                                    │
│    │3.贓物認領保管單（95偵21539第187頁）                      │
│    │4.採證照片2張（95偵21539第188頁）                         │
│    │5.臺北市政府警察局內湖分局95年7月3日21時30分搜索扣押筆錄暨│
│    │  扣押物品目錄表（95偵15679第7-14頁）                     │
│    │6.臺北市政府警察局內湖分局95年7月4日1時15分搜索扣押筆錄暨 │
│    │  扣押物品目錄表（95偵15679第15-20頁）                    │
│    │7.臺北市政府警察局內湖分局95年7月4日12時30分搜索扣押筆錄暨│
│    │  扣押物品目錄表（95偵18356第71-73頁、95偵16879第241-248頁│
│    │  、95偵21539第217-219頁）                                │
│    │8.臺北市政府警察局內湖分局95年7月5日15時扣押筆錄暨扣押物品│
│    │  目錄表（95偵18356第75-80頁、95偵16879第251-256頁、95偵  │
│    │  21539第221-226頁）                                      │
│    │9.臺北市政府警察局內湖分局95年7月5日查訪表（95偵18356第74 │
│    │  頁、95偵16879第250頁、95偵21539第220頁）                │
│    │10.記事本內頁（95偵15679第78-135頁）                      │
│    │11.96刑管字第1279號扣案物品清單（本院卷內）               │
├──┼────┬─────┬────────┬─────────┤
│ 62 │95年05月│在臺北縣新│地○○遭人以行竊│於95年6月間，在桃 │
│    │30日20時│莊市○○路│工具擊破其停於路│園縣蘆竹鄉南興村奉│
│    │許      │上        │旁之8662-EP 號自│化路166 之32號5 樓│
│    │        │          │小客右前座車窗玻│住處附近，以6000元│
│    │        │          │璃，並竊取車內之│之價格向某真實姓名│
│    │        │          │FORD音響主機1 臺│年籍不詳之人購買FO│
│    │        │          │。              │RD音響主機1 臺。  │
│    ├────┴─────┴────────┴─────────┤
│    │1.被害人地○○95年7月12日警詢筆錄（95偵16879第186-188頁） │
│    │2.臺北縣政府警察局受理刑事案件報案三聯單                  │
│    │  （95偵16879第189頁）                                    │
│    │3.贓物認領保管單（95偵16879第191頁）                      │
│    │4.採證照片3張（95偵16879第192-193頁）                     │
│    │5.臺北市政府警察局內湖分局95年7月3日21時30分搜索扣押筆錄暨│
│    │  扣押物品目錄表（95偵15679第7-14頁）                     │
│    │6.臺北市政府警察局內湖分局95年7月4日1時15分搜索扣押筆錄暨 │
│    │  扣押物品目錄表（95偵15679第15-20頁）                    │
│    │7.臺北市政府警察局內湖分局95年7月4日12時30分搜索扣押筆錄暨│
│    │  扣押物品目錄表（95偵18356第71-73頁、95偵16879第241-248頁│
│    │  、95偵21539第217-219頁）                                │
│    │8.臺北市政府警察局內湖分局95年7月5日15時扣押筆錄暨扣押物品│
│    │  目錄表（95偵18356第75-80頁、95偵16879第251-256頁、95偵  │
│    │  21539第221-226頁）                                      │
│    │9.臺北市政府警察局內湖分局95年7月5日查訪表（95偵18356第74 │
│    │  頁、95偵16879第250頁、95偵21539第220頁）                │
│    │10.記事本內頁（95偵15679第78-135頁）                      │
│    │11.96刑管字第1279號扣案物品清單（本院卷內）               │
├──┼────┬─────┬────────┬─────────┤
│ 63 │95年05月│在臺北市內│宇○○遭人以行竊│於95年中某日，在桃│
│    │底      │湖區○○路│工具擊破其停於路│園縣蘆竹鄉南興村奉│
│    │        │1 段109 巷│旁之2982-EY 號小│化路166 之32號5 樓│
│    │        │內        │客右前座車窗玻璃│住處附近，以6000元│
│    │        │          │，並竊取車內之FO│之價格向某真實姓名│
│    │        │          │RD音響主機1 臺。│年籍不詳之人購買FO│
│    │        │          │                │RD音響主機1 臺。  │
│    ├────┴─────┴────────┴─────────┤
│    │1.被害人宇○○95年7月18日警詢筆錄（95偵16879第201-203頁） │
│    │2.贓物認領保管單（95偵16879第205頁）                      │
│    │3.採證照片2張（95偵16879第206頁）                         │
│    │4.臺北市政府警察局內湖分局95年7月3日21時30分搜索扣押筆錄暨│
│    │  扣押物品目錄表（95偵15679第7-14頁）                     │
│    │5.臺北市政府警察局內湖分局95年7月4日1時15分搜索扣押筆錄暨 │
│    │  扣押物品目錄表（95偵15679第15-20頁）                    │
│    │6.臺北市政府警察局內湖分局95年7月4日12時30分搜索扣押筆錄暨│
│    │  扣押物品目錄表（95偵18356第71-73頁、95偵16879第241-248頁│
│    │  、95偵21539第217-219頁）                                │
│    │7.臺北市政府警察局內湖分局95年7月5日15時扣押筆錄暨扣押物品│
│    │  目錄表（95偵18356第75-80頁、95偵16879第251-256頁、95偵  │
│    │  21539第221-226頁）                                      │
│    │8.臺北市政府警察局內湖分局95年7月5日查訪表（95偵18356第74 │
│    │  頁、95偵16879第250頁、95偵21539第220頁）                │
│    │9.記事本內頁（95偵15679第78-135頁）                       │
│    │10.96刑管字第1279號扣案物品清單（本院卷內）               │
├──┼────┬─────┬────────┬─────────┤
│ 64 │95年06月│在臺北市文│壬○○遭人行竊工│於95年6月底，在桃 │
│    │16日05時│山區○○路│具擊破其停於路旁│園縣蘆竹鄉南興村奉│
│    │許      │3 段22巷8 │之0699-EX號小客 │化路166 之32號5 樓│
│    │        │弄前      │車窗玻璃，並竊取│住處附近，以7000元│
│    │        │          │車內車用PANASONI│之價格向某真實姓名│
│    │        │          │C 音響主機1 臺及│年籍不詳之人購買PA│
│    │        │          │衛星導航遙控器1 │NASONIC 音響主機、│
│    │        │          │個。            │衛星導航遙控器各1 │
│    │        │          │                │臺。              │
│    ├────┴─────┴────────┴─────────┤
│    │1.被害人壬○○                                            │
│    │(1)95年6月16日警詢筆錄（95偵23492第58-59頁）               │
│    │(2)95年9月29日警詢筆錄（95偵23492第22-23頁）               │
│    │2.贓物認領保管單（95偵23492第24頁）                       │
│    │3.報案紀錄單（95偵23492第26-27頁）                        │
│    │4.採證照片5張（95偵23492第28-30頁）                       │
│    │5.刑案報案處理系統詳細畫面（95偵23492第54頁）             │
│    │6.臺北市政府警察局內湖分局95年7月3日21時30分搜索扣押筆錄  │
│    │  暨扣押物品目錄表（95偵15679第7-14頁）                   │
│    │7.臺北市政府警察局內湖分局95年7月4日1時15分搜索扣押筆錄暨 │
│    │  扣押物品目錄表（95偵15679第15-20頁）                    │
│    │8.臺北市政府警察局內湖分局95年7月4日12時30分搜索扣押筆錄  │
│    │  暨扣押物品目錄表（95偵18356第71-73頁、95偵16879第241-248│
│    │  頁、95偵21539第217-219頁）                              │
│    │9.臺北市政府警察局內湖分局95年7月5日15時扣押筆錄暨扣押物品│
│    │  目錄表（95偵18356第75-80頁、95偵16879第251-256頁、95偵  │
│    │  21539第221-226頁）                                      │
│    │10.臺北市政府警察局內湖分局95年7月5日查訪表（95偵18356第  │
│    │   74頁、95偵16879第250頁、95偵21539第220頁）             │
│    │11.記事本內頁（95偵15679第78-135頁）                      │
│    │12.96刑管字第1279號扣案物品清單（本院卷內）               │
├──┼────┬─────┬────────┬─────────┤
│ 65 │95年06月│在臺北市內│甲○○遭人以行竊│95年7 月1 日前某日│
│    │底      │湖區○○路│工具擊破其停於路│，在桃園縣蘆竹鄉南│
│    │        │          │旁之667-DB號營小│興村奉化路166 之32│
│    │        │          │客左前座車窗玻璃│號5 樓住處附近，以│
│    │        │          │，並竊取車內之PA│4、5000 元之價格向│
│    │        │          │NASONIC 音響主機│某真實姓名年籍不詳│
│    │        │          │1 臺、車用數位電│之人購買PANASONIC │
│    │        │          │視天線1 組、遙控│音響主機1 臺及車用│
│    │        │          │器1 支。        │數位電視天線1 組。│
│    ├────┴─────┴────────┴─────────┤
│    │1.被害人甲○○95年7月14日警詢筆錄（95偵16879第207-209頁） │
│    │2.贓物認領保管單（95偵16879第211頁）                      │
│    │3.採證照片3張（95偵16879第212-213頁）                     │
│    │4.臺北市政府警察局內湖分局95年7月3日21時30分搜索扣押筆錄暨│
│    │  扣押物品目錄表（95偵15679第7-14頁）                     │
│    │5.臺北市政府警察局內湖分局95年7月4日1時15分搜索扣押筆錄暨 │
│    │  扣押物品目錄表（95偵15679第15-20頁）                    │
│    │6.臺北市政府警察局內湖分局95年7月4日12時30分搜索扣押筆錄暨│
│    │  扣押物品目錄表（95偵18356第71-73頁、95偵16879第241-248頁│
│    │  、95偵21539第217-219頁）                                │
│    │7.臺北市政府警察局內湖分局95年7月5日15時扣押筆錄暨扣押物品│
│    │  目錄表（95偵18356第75-80頁、95偵16879第251-256頁、95偵  │
│    │  21539第221-226頁）                                      │
│    │8.臺北市政府警察局內湖分局95年7月5日查訪表（95偵18356第74 │
│    │  頁、95偵16879第250頁、95偵21539第220頁）                │
│    │9.記事本內頁（95偵15679第78-135頁）                       │
│    │10.96刑管字第1279號扣案物品清單（本院卷內）               │
├──┼────┬─────┬────────┬─────────┤
│ 66 │於93年底│不詳處所  │子○○停放在臺北│95年7 月1 日前某日│
│    │至95年07│          │市○○區○○路2 │，在桃園縣蘆竹鄉南│
│    │月05日間│          │段109 巷口車牌7T│興村奉化路166 之32│
│    │        │          │-5930 號自小客車│號5 樓住處附近，以│
│    │        │          │遭竊FORD車用DVD │6000元之價格向某真│
│    │        │          │音響主機1 臺。  │實姓名年籍不詳之人│
│    │        │          │                │購買FORD音響主機1 │
│    │        │          │                │臺。              │
│    ├────┴─────┴────────┴─────────┤
│    │1.被害人子○○95年8月7日警詢筆錄（95偵18356第37-39頁）    │
│    │2.贓物認領保管單（95偵18356第40頁）                       │
│    │3.採證照片2張（95偵18356第42頁）                          │
│    │4.臺北市政府警察局內湖分局95年7月3日21時30分搜索扣押筆錄暨│
│    │  扣押物品目錄表（95偵15679第7-14頁）                     │
│    │5.臺北市政府警察局內湖分局95年7月4日1時15分搜索扣押筆錄暨 │
│    │  扣押物品目錄表（95偵15679第15-20頁）                    │
│    │6.臺北市政府警察局內湖分局95年7月4日12時30分搜索扣押筆錄暨│
│    │  扣押物品目錄表（95偵18356第71-73頁、95偵16879第241-248頁│
│    │  、95偵21539第217-219頁）                                │
│    │7.臺北市政府警察局內湖分局95年7月5日15時扣押筆錄暨扣押物品│
│    │  目錄表（95偵18356第75-80頁、95偵16879第251-256頁、95偵  │
│    │  21539第221-226頁）                                      │
│    │8.臺北市政府警察局內湖分局95年7月5日查訪表（95偵18356第74 │
│    │  頁、95偵16879第250頁、95偵21539第220頁）                │
│    │9.記事本內頁（95偵15679第78-135頁）                       │
│    │10.96刑管字第1279號扣案物品清單（本院卷內）               │
├──┼────┬─────┬────────┬─────────┤
│ 67 │94年01月│不詳處所  │Ｂ○○停放在臺北│於94年年底某日，在│
│    │底至95年│          │市○○路車牌7178│臺北市○○○路○段│
│    │07月05日│          │-DB 號自客車遭竊│9 巷25號3 樓住處附│
│    │間      │          │PROTON牌汽車電腦│近以1000元左右價格│
│    │        │          │螢幕1 臺。      │向真實姓名年籍不詳│
│    │        │          │                │之人購買PROTON汽車│
│    │        │          │                │電腦螢幕1 臺。    │
│    ├────┴─────┴────────┴─────────┤
│    │1.被害人Ｂ○○95年9月28日警詢筆錄(95偵23492第6-8頁）      │
│    │2.贓物認領保管單（95偵23492第9頁）                        │
│    │3.採證照片2張（95偵23492第10頁）                          │
│    │4.刑案報案處理系統詳細畫面（95偵23492第52頁）             │
│    │5.臺北市政府警察局內湖分局95年7月3日21時30分搜索扣押筆錄暨│
│    │  扣押物品目錄表（95偵15679第7-14頁）                     │
│    │6.臺北市政府警察局內湖分局95年7月4日1時15分搜索扣押筆錄暨 │
│    │  扣押物品目錄表（95偵15679第15-20頁）                    │
│    │7.臺北市政府警察局內湖分局95年7月4日12時30分搜索扣押筆錄暨│
│    │  扣押物品目錄表（95偵18356第71-73頁、95偵16879第241-248頁│
│    │  、95偵21539第217-219頁）                                │
│    │8.臺北市政府警察局內湖分局95年7月5日15時扣押筆錄暨扣押物品│
│    │  目錄表（95偵18356第75-80頁、95偵16879第251-256頁、95偵  │
│    │  21539第221-226頁）                                      │
│    │9.臺北市政府警察局內湖分局95年7月5日查訪表（95偵18356第74 │
│    │  頁、95偵16879第250頁、95偵21539第220頁）                │
│    │10.記事本內頁（95偵15679第78-135頁）                      │
│    │11.96刑管字第1279號扣案物品清單（本院卷內）               │
├──┼────┬─────┬────────┬─────────┤
│ 68 │94年02月│不詳處所  │郭讚恩停放在臺北│於94年間某日，在台│
│    │底至95年│          │市內湖內湖區內湖│北市○○○路○段9 │
│    │07月05日│          │路3 段348 巷口車│巷25號3 樓住處附近│
│    │間      │          │牌1583-DG 號自小│以2000元左右價格向│
│    │        │          │客遭竊PIONEER 牌│真實姓名年籍不詳之│
│    │        │          │車用音響主機1 臺│人購買PIONEER 車用│
│    │        │          │及液晶螢幕1 臺。│音響主機、液晶螢幕│
│    │        │          │                │各1 臺。          │
│    ├────┴─────┴────────┴─────────┤
│    │1.被害人之友人戌○○95年9月29日警詢筆錄（95偵23492第31-33 │
│    │  頁）                                                    │
│    │2.贓物認領保管單（95偵23492第34頁）                       │
│    │3.採證照片2張（95偵23492第35-36頁）                       │
│    │4.報案紀錄單（95偵23492第37頁）                           │
│    │5.刑案報案處理系統詳細畫面（95偵23492第56頁）             │
│    │6.臺北市政府警察局內湖分局95年7月3日21時30分搜索扣押筆錄暨│
│    │  扣押物品目錄表（95偵15679第7-14頁）                     │
│    │7.臺北市政府警察局內湖分局95年7月4日1時15分搜索扣押筆錄暨 │
│    │  扣押物品目錄表（95偵15679第15-20頁）                    │
│    │8.臺北市政府警察局內湖分局95年7月4日12時30分搜索扣押筆錄暨│
│    │  扣押物品目錄表（95偵18356第71-73頁、95偵16879第241-248頁│
│    │  、95偵21539第217-219頁）                                │
│    │9.臺北市政府警察局內湖分局95年7月5日15時扣押筆錄暨扣押物品│
│    │  目錄表（95偵18356第75-80頁、95偵16879第251-256頁、95偵  │
│    │  21539第221-226頁）                                      │
│    │10.臺北市政府警察局內湖分局95年7月5日查訪表（95偵18356第74│
│    │   頁、95偵16879第250頁、95偵21539第220頁）               │
│    │11.記事本內頁（95偵15679第78-135頁）                      │
│    │12.96刑管字第1279號扣案物品清單（本院卷內）               │
├──┼────┬─────┬────────┬─────────┤
│ 69 │於94年08│不詳處所  │Ｕ○○停放在臺北│95年7 月1 日前某日│
│    │月11日至│          │縣蘆洲市○○街66│，在桃園縣蘆竹鄉南│
│    │95年07月│          │號地下車場內之車│興村奉化路166 之32│
│    │05日間  │          │牌6933-DH 號小客│號5 樓住處附近，以│
│    │        │          │車遭竊FORD牌車用│6000元之價格向某真│
│    │        │          │音響主機1 臺。  │實姓名年籍不詳之人│
│    │        │          │                │購買FORD車用音響主│
│    │        │          │                │機1 臺。          │
│    ├────┴─────┴────────┴─────────┤
│    │1.被害人Ｕ○○95年7月31日警詢筆錄（95偵18356第43-45頁）   │
│    │2.贓物認領保管單（95偵18356第48頁）                       │
│    │3.採證照片3張（95偵18356第49至50頁）                      │
│    │4.臺北市政府警察局內湖分局95年7月3日21時30分搜索扣押筆錄暨│
│    │  扣押物品目錄表（95偵15679第7-14頁）                     │
│    │5.臺北市政府警察局內湖分局95年7月4日1時15分搜索扣押筆錄暨 │
│    │  扣押物品目錄表（95偵15679第15-20頁）                    │
│    │6. 臺北市政府警察局內湖分局95年7月4日12時30分搜索扣押筆錄 │
│    │   暨扣押物品目錄表（95偵18356第71-73頁、95偵16879第      │
│    │   241-248頁、95偵21539第217-219頁）                      │
│    │7.臺北市政府警察局內湖分局95年7月5日15時扣押筆錄暨扣押物品│
│    │  目錄表（95偵18356第75-80頁、95偵16879第251-256頁、95 偵 │
│    │  21539第221-226頁）                                      │
│    │8.臺北市政府警察局內湖分局95年7月5日查訪表（95偵18356第74 │
│    │  頁、95偵16879第250頁、95偵21539第220頁）                │
│    │9.記事本內頁（95偵15679第78-135頁）                       │
│    │10.96刑管字第1279號扣案物品清單（本院卷內）               │
└──┴─────────────────────────────┘
